【裁判字號】    95,上訴,205
【裁判日期】    950626
【裁判案由】    詐欺等
【裁判全文】
臺灣高等法院臺南分院刑事判決         95年度上訴字第205號
上  訴  人  臺灣臺南地方法院檢察署檢察官
上  訴  人
即  被  告  ｃ○○
上  訴  人
即  被  告  甲ｈ○
                      樓(
上  一  人
選任辯護人  徐美玉律師
            黃溫信律師
            黃紹文律師
上  訴  人
即  被  告  子○○
                      之2號5樓(
選任辯護人  莊美貴律師
上  訴  人
即  被  告  乙午○
被      告  甲ｂ○
                      )
            ｓ○○
            甲Ｄ○
上列上訴人因被告詐欺等案件，不服臺灣臺南地方法院94年度訴
字第829號中華民國95年1月2日第一審判決（起訴案號：臺灣臺
南地方法院檢察署94年度偵字第3272、6747號，移送併辦案號：
台灣高雄地方法院檢察署94年度偵字第15299、17164、19029、
14590、12133、11884、偵緝字第1336、2519號），提起上訴，
暨臺灣臺南地方法院檢察署併案審理（94年度偵字第12408號）
，臺灣高雄地方法院檢察署併案審理（95年度偵字第7181號、76
39號），本院判決如下：
    主  文
原判決撤銷。
甲ｈ○、子○○、甲ｂ○、乙午○共同意圖為自己不法之所有，
以詐術使人將本人之物交付為常業，甲ｈ○處有期徒刑肆年貳月
，子○○處有期徒刑貳年貳月，甲ｂ○處有期徒刑貳年捌月，乙
午○處有期徒刑貳年捌月。扣案如附表三所示之物品、附表四、
五所示之偽造印文、署押及台灣高雄地方法院九十四年度簡字第
一三五八號乙案扣案之偽造之「吳建緯」國民身分證、汽車駕駛
執照各壹張、偽造之「顏建民」國民身分證、汽車駕駛執照各壹
張均沒收。ｃ○○共同意圖為自己不法之所有，以詐術使人將本
人之物交付為常業，處有期徒刑肆年貳月。扣案如上開附表三所
示物品、附表四、五所示之偽造印文、署押及台灣高雄地方法院
九十四年度簡字第一三五八號乙案扣案之偽造之「吳建緯」國民
身分證、汽車駕駛執照各壹張、偽造之「顏建民」國民身分證、
汽車駕駛執照各壹張均沒收。
ｓ○○幫助意圖為自己不法之所有，以詐術使人將本人之物交付
為常業，處有期徒刑壹年捌月。扣案如附表三編號二十九（即編
號二十九之一至二十九之三）、三十、三十一、三十二、三十三
、三十四所示之物品均沒收。
陳怡珊幫助意圖為自己不法之所有，以詐術使人將本人之物交付
為常業，處有期徒刑壹年。
    事  實
一、緣匿居大陸地區之外號「雀仔」、「王姐」之不詳姓名女子
    與在台成員組成詐騙集團，共同意圖為自己不法所有，而對
    台灣地區不知情之民眾詐取財物，並以之為常業。其詐財分
    工方式，係由在台成員在台北縣土城市、板橋市、新莊市、
    中和市、永和市等地，盜接他人之電話後，將該等電話設定
    轉接至「雀仔」事前所交代之固網電話或易付卡行動電話、
    大陸地區之行動電話、099隨身碼電話上，通知提供「雀仔
    」盜用上述遭盜接之電話號碼，自大陸地區散發電話簡訊向
    台灣地區民眾施行詐騙，使被害人等接獲電話簡訊時，不疑
    有詐而撥打簡訊上之電話與其聯絡，「雀仔」等詐騙集團份
    子即告以其需至提款機更改密碼，被害人於驚慌之下未詳思
    索而依其指示以提款卡操作提款機後，發覺其存款不翼而飛
    已轉帳至詐騙集團份子所購入使用之人頭金融帳戶內；並由
    在台成員，負責變造或偽造他人身分證，盜刻其印章，親自
    或交由他人，持至金融機關偽造開戶申請書等文件，冒名開
    立人頭戶，或由在台成員負責向人收購帳戶存摺（含金融卡
    、密碼），以該帳戶供被害人匯款之用；嗣被害人將款項匯
    入指定「雀仔」指定帳戶後，再由在台成員負責擔任提款車
    手，並將「雀仔」等應分得之贓款，匯予「雀仔」。其在台
    集團成員、參與集團時間、分工內容、方贓所得等如下：
  (一)甲ｈ○自民國（下同）93年9月間起參與該集團，與「雀仔
    」之詐欺集團共同基於常業詐欺等犯意之聯絡，並依「雀仔
    」之電話指示，基於意圖為集團成員之不法利益，先後多次
    在台北縣土城市、板橋市、新莊市、中和市、永和市等地，
    趁如附表一所列之被害人甲ｎ○等160人不注意之際盜接如
    附表一所列被害人電話號碼之電話後，將該等電話設定轉接
    至「雀仔」事前所交代之固網電話或易付卡行動電話、大陸
    地區之行動電話、099隨身碼電話上，以提供「雀仔」盜用
    上述遭盜接之電話號碼，自大陸地區散發電話簡訊向如附表
    二所示台灣地區民眾施行詐騙，其簡訊內容大皆稱「貴客戶
    之信用卡或提款卡已遭盜刷或盜領，請撥打指定之電話（即
    已遭盜接設定轉接如附表一所示之電話號碼），洽詢客服中
    心人員」等語，如附表二所示之被害人等接獲電話簡訊時，
    不疑有詐而撥打簡訊上之電話與其聯絡，詐騙集團份子即告
    以其需至提款機更改密碼，被害人於驚慌之下未詳加思索而
    依其指示以提款卡操作提款機後，發覺其存款不翼而飛已轉
    帳至詐騙集團份子所使用之人頭金融帳戶內，始知受騙。甲
    ｈ○每提供一線盜接之電話與「雀仔」，「雀仔」則給付新
    台幣（下同）四千元予甲ｈ○作為報酬，並每隔一段時日雙
    方會帳後，由「雀仔」將款項匯進甲ｈ○所使用之施文東帳
    戶，迄至94年3月4日止，甲ｈ○計得款約二百餘萬元（遭盜
    接之被害人、電話號碼、裝機地址、所受損之金額，詳如附
    表一所示編號一至一六０號，及受詐騙之被害人、時間、受
    騙金額、匯入之帳號等均如附表二編號一至十三所示）。
  (二)甲ｂ○（綽號阿儒）於93年12月中旬起參與該集團，與「雀
    仔」之詐欺集團基於常業詐欺等犯意之聯絡，明知甲ｈ○為
    詐騙集團份子「雀仔」盜接電話以供詐騙之用，仍受甲ｈ○
    指示與綽號「阿文」之不詳姓名男子，共同基於意圖為集團
    成員之不法利益，在台北縣土城市、板橋市、中和市等地，
    趁如附表一所列之被害人不注意之際，以電話線及自備之電
    話，連結被害人公寓樓下之電信箱測試後即盜接如附表一所
    列被害人之電話，並將該等電話轉接至「雀仔」事前所交代
    之固網電話或易付卡行動電話、大陸地區之行動電話、099
    隨身碼電話上，供「雀仔」以該電話散發簡訊施行詐騙，甲
    ｂ○每盜接一線電話由甲ｈ○給予一千元作為報酬，迄至94
    年3月4日止，計得款約四十萬餘元。
  (三)子○○（綽號小開）與甲ｈ○共同賃居在台北縣中和市○○
    路46號14樓住處，明知甲ｈ○為詐騙集團份子「雀仔」盜接
    電話，「雀仔」亦經常以電話連絡以取得盜接之電話號碼，
    卻仍自94年1月起參與該集團，與「雀仔」之詐欺集團共同
    基於常業詐欺等犯意之聯絡，在上址賃居處，於甲ｈ○外出
    不在之際，代接「雀仔」所打來之電話，並記錄下「雀仔」
    所欲轉接之電話號碼，於盜接電話及設定轉接完成後，再告
    知「雀仔」，其每處理一線電話，由甲ｈ○給付五百元作為
    報酬，迄至94年3月4日止，計得款十八萬餘元。其並於民眾
    受騙誤將金錢匯入「雀仔」指定之帳戶後，依「雀仔」之電
    話通知，再以電話通知ｃ○○、乙午○至提款機提領民眾受
    騙之款項。
  (四)乙午○自94年2月起參與該集團，與「雀仔」之詐欺集團共
    同基於常業詐欺等犯意之聯絡，於接獲子○○或ｃ○○電話
    通知其至提款機提領遭電話詐騙之被害人所匯入之款項時，
    即持ｃ○○所交付之金融卡，至提款機提領現金，每提領一
    萬元其可獲得佣金五百元，ｃ○○亦分得佣金五百元，扣除
    其所得佣金後將其餘款項交付予ｃ○○，ｃ○○再將詐騙所
    得款項會整後匯與匿居大陸地區之詐騙集團份子「雀仔」。
    迄至94年3月4日止，乙午○計提領現金六十萬元，獲取佣金
    三萬元。
  (五)ｃ○○自93年9月中旬起參與該團，與「雀仔」之詐欺集團
    共同基於常業詐欺等犯意之聯絡，首於93年9月中旬，在高
    雄市旗津區○○○路以3000元之代價，向具有幫助該集團常
    業詐欺犯意之ｓ○○，收購其郵局帳戶（帳號000000000000
    00號）；並自93年12月間起以每本2000元至4000元不等之價
    格，向承上幫助犯意之ｓ○○收購ｓ○○所有之台東區中小
    企業銀行鳳山分行、玉山銀行高雄分行之金融帳戶存摺、王
    筱如之郵局帳戶（0000000-0000000號）存摺及不詳姓名之
    人之金融帳戶存摺三十餘本，並陸續向其他不詳姓名之人，
    收購各金融機構之存摺、金融卡、提款卡後，以每本4000元
    至6000元不等之價格出售與匿居大陸地區之詐騙集團份子「
    雀仔」、「王姐」及已成年之在台成員許國原，以供「雀仔
    」等人利用該金融帳戶向如附表二所示之被害人施行電話簡
    訊詐騙，被害人受騙而誤將款項匯入上開金融帳戶。又於93
    年12月間，向ｓ○○購買其中國信託商業銀行高雄分行之金
    融帳戶存摺（帳號為000-000000000000號）、提款卡（含密
    碼），出售與匿居大陸地區之詐騙集團份子「雀仔」，再由
    該詐欺集團成員於92年12月間，以撥打電話之方式聯絡張勝
    貿，向張勝貿佯稱「其抽中寶環科技公司之二獎，欲領取獎
    金必須支付百分之15之稅金，但只要先繳交58000元，拿到
    獎金後才補足稅金」等語，致張勝貿陷於錯誤，依該詐欺集
    團成員指示，以自動提款機轉帳68000元至指定之000-00000
    000000000號帳戶，該詐欺集團取得上開款項後，復於93年1
    月間，再撥打電話向張勝貿誆稱「要先加入臨時會員繳交港
    幣10萬元，才可以領取獎金」等語，致張勝貿不疑有他，依
    該詐欺集團成員之指示，分別以自動提款機方式轉帳58000
    元至上開帳戶，及轉帳10000元至指定之000-0000000000000
    000號帳戶、轉帳10萬元至000-00000000000000號帳戶、匯
    款90000元至指定之中國信託銀行板橋分行000-00000000000
    0000號帳戶、匯款90000元至郵局帳戶0000000-0000000號、
    匯款20萬8千元至000-000000000000帳戶、轉帳合計15萬元
    至ｓ○○之000-000000000000號帳戶、匯款合計56萬元至00
    000000000000號，匯款33萬元至00000000000000號帳戶，總
    金額高達126萬6千元。
  (六)ｃ○○又自93年12月間起，以每本存摺2000元至4000元不等
    之價格，向亦具有幫助該集團常業詐欺犯意之陳怡珊，收購
    陳怡珊所有之台東區中小企業銀行鳳山分行、玉山銀行高雄
    分行帳戶存摺，陳怡珊並將ｓ○○收購之人頭帳戶轉交予ｃ
    ○○，供ｃ○○轉賣與「雀仔」、許國原等詐騙集團份子向
    如附表二所示之被害人施行詐騙；ｃ○○又於94年1月間，
    以3000元之代價向陳怡珊收購其高雄銀行旗津分行帳戶（帳
    號000000000000號）之提款卡、密碼，轉售供集團成員使用
    ；於94年1月間，向ｓ○○收購其所有板信商業銀行小港分
    行帳戶（帳號：00000000000000000號）供集團使用。嗣於
    同年月12日18時許，該詐欺集團成員發送簡訊向甲Ｗ○佯稱
    信用卡資料被冒用，要求甲Ｗ○操作提款機變更密碼，甲Ｗ
    ○不疑有他，依指示操作提款機而匯款29982元至ｓ○○上
    開帳戶內。ｓ○○即於同年月14日9時55分許，持該帳戶存
    摺及印章前往高雄市○鎮區○○路421號板信銀行南小港分
    行欲提領金錢時，因該帳戶已被列為警示帳戶而未得逞並經
    行員報警當場逮獲。ｃ○○又於94年1月14日中午，在高雄
    市○○區○○路廣濟宮前，以新台幣（下同）2000元之代價
    ，向ｓ○○收購其所有第一銀行五甲分行帳戶（帳號：0000
    0000000000號）之存摺及提款卡，再轉賣予該集團使用。ｃ
    ○○復自同年1月間起，向ｓ○○收購陳瑞璋所有用以抵債
    之誠泰銀行小港分行帳戶（帳號：0000000000000號）及玉
    山銀行小港分行帳戶（帳號：0000000000000000號）存摺及
    印章後，提供與集團成員使用。嗣集團成員即分別於94年1
    月16日14時許，撥打電話予甲ｙ○，佯稱被冒名申請現金卡
    ，指示甲ｙ○操作提款機，致甲ｙ○陷於錯誤，於同日15時
    許轉帳99999元至陳瑞璋上開誠泰銀行小港分行帳戶內；於
    94年1月19日12時許，撥打電話予Ｃ○○，佯稱為防信用卡
    被冒用，要求Ｃ○○依指示操作提款機，致Ｃ○○陷於錯誤
    ，於同日16時許匯款34731元至陳瑞璋上開玉山銀行小港分
    行帳戶內；於94年1月22日18時20分許，發送簡訊予ｖ○○
    ，佯稱「帳款逾期未繳，為免信用受損請立即以繳款編號03
    81號，並電00-00000000或0000-000000號法務處繫」，於同
    日17時許，發送催繳通知之簡訊予甲亥○，要求甲亥○依指
    示操作提款機，致ｖ○○、甲亥○分別陷於錯誤，ｖ○○乃
    於同日匯出35352元至陳瑞璋上開玉山銀行小港分行帳戶內
    ，甲亥○則於同日，轉帳199966元至ｓ○○上開第一銀行五
    甲分行帳戶內；於同年月27日13時30分許，撥打電話予陳娟
    娟，向陳娟娟催繳信用卡帳款，並向陳娟娟佯稱「其資料外
    洩遭人盜用，要求依指示修正銀行內個人密碼」等情，致陳
    娟娟陷於錯誤，而依該詐欺集團成員之指示操作提款機，於
    同日匯款33530元至泛亞銀行前鎮分行、帳號000-000000000
    000號帳戶內；於94年2月28日15時許，發送簡訊予鄭道明催
    繳中國信託帳款，並留下聯絡電話00-00000000號或0000000
    00 0號，經鄭道明依上開電話聯絡，該集團成員即向鄭道明
    佯稱「其資料可能外洩遭盜用，要求至第一銀行自動提款機
    操作密碼做凍結手續」等情，鄭道明不疑有他，遂依指示以
    英文版操作凍結手續，並將帳戶內款項提領出來，惟因該詐
    欺集團成員要求鄭道明將款項轉存至中國信託商業銀行帳戶
    ，鄭道明因發現可疑，而未依指示將款項轉存至上開指定之
    銀行帳戶，而未得逞。ｃ○○並自94年2月間起先後以每本3
    千元價格，向ｓ○○收購郵局或銀行之帳戶存摺，ｓ○○即
    與甲Ｄ○承上開犯意，推由陳怡珊，於同年月10 日以每本2
    千元之價格向陳吉明購買旗津郵局帳戶（帳號0000000-0000
    000號）、於同年月15日，以每本2000元之價格向陳溫旗購
    買玉山銀行前鎮分行帳戶（帳號0000000000000號），於同
    年月22日，以上開價格向購買陳溫旗第一銀行五甲分行帳戶
    （帳號00000000000號），於同年月22日，以上開價格向黃
    國輝購買中國信託銀行帳戶（帳號000000000000號）、合作
    金庫前金分行帳戶（帳號0000000000000號）等金融帳戶之
    存摺、提款卡、密碼後，再由ｓ○○交付ｃ○○，ｃ○○再
    以每本6000元之價格轉賣與許國原，供該詐欺團份子向如附
    表六所示之被害人甲丑○等人施行詐騙，並由被害人將受騙
    之款項匯入附表六所示ｓ○○、甲Ｄ○、黃國輝等人之帳戶
    中（其中被害人、匯款日期、匯入金額、匯入帳戶、詐騙情
    形均詳如附表七所示）。嗣ｃ○○於接獲子○○電話通知後
    ，即令乙午○持金融卡至提款機提領遭電話詐騙之被害人所
    匯入之款項，每提領一萬元ｃ○○獲得佣金五百元，ｃ○○
    再將其餘詐騙所得款項會整後匯與匿居大陸地區之詐騙集團
    份子「雀仔」。ｃ○○並與ｓ○○於94年2月24日上午陪同
    吳建男（業經台灣高雄地方法院檢察署檢察官另行聲請簡易
    判決處刑）至中國信託銀行新興分行辦理開戶（帳號：0000
    00000000號），並由吳建男將帳戶交予ｃ○○，再由ｃ○○
    售予集團成員許國原，由許國原於94年2月24日下午2時許，
    撥打電話予乙丙○，並冒用華南銀行人員名義，向乙丙○詐
    稱：「其華南銀行帳號被冒用，請與台北縣板橋分局聯絡」
    等語，使乙丙○信以為真，而陷於錯誤，依指示至台北縣內
    湖郵局提款78萬元，再至中國信託銀行內湖分行匯款至吳建
    男之中國信託銀行帳號000000000000號之帳戶，嗣乙丙○經
    人告知始知受騙；ｃ○○並於94年1月5日，向ｓ○○收購陳
    怡珊之台灣土地銀行小港分行申請開設000000000000號帳戶
    ，供集團成員使用。嗣於94年3月17日14時，林武郎接獲可
    向中國信託商業銀行貸款小廣告，不疑有異，即依廣告上電
    話聯繫，而詐騙集團成員即假冒係銀行之饒秋美專員，並佯
    稱要辦理貸款須先匯款參加貸款保險，致林武郎陷於錯誤，
    於同日及翌日先後匯款64800元、20000元進入該帳戶，合計
    匯款84,800元，其後發現音訊全無，始悉受騙。ｃ○○並於
    94年2月間某日，向承上幫助犯意之ｓ○○以6,000元之代價
    收購以ｓ○○自己名義向亞太固網寬頻公司申請得電話號碼
    00 00000、0000000、0000000號三線電話並設定轉接功能，
    再以每線6000元之價格，轉售其中二線電話與集團成員許國
    原，以供其發送電話簡訊，向民眾詐騙之用。
  (七)ｃ○○為供該集團詐財之用，復基於概括之犯意，於94年2
    月16日（起訴書誤為93年12月間某日），與許國原、ｓ○○
    ，基於共同行使變造特種文書、偽造私文書之犯意聯絡，由
    ｓ○○交付其照片與ｃ○○，再由ｃ○○以一萬五千元之代
    價委託許國原於不詳地點，將ｓ○○之照片換貼在連仕堯之
    身分證而變造之，變造完成後，ｃ○○並偽刻連仕堯之印章
    ，一併交由ｓ○○持至台東區中小企業銀行鳳山分行（按起
    訴書原上列玉山銀行高雄分行，業經公訴檢察官刪除）申辦
    金融帳戶，而行使該變造之連仕堯身分証，足以生損害於連
    仕堯及主管機關對國民身分証管理之正確性。ｓ○○並假冒
    連仕堯之身分，於附表五所示文件上，偽造「連仕堯」之署
    押、印文，偽造「連仕堯」名義之上開文件，持向各該銀行
    行使，使渠等承辦人員，核發金融帳戶存摺一本與ｓ○○，
    足以生損害於連仕堯及台東區中小企業銀行鳳山分行之權益
    ，ｓ○○並將該本金融帳戶以二千元之價格出售與ｃ○○，
    ｃ○○再將該金融帳戶以每本四千元之售價提供與許國原，
    以供該集團詐騙使用；ｃ○○又於94年1月9日下午2時許，
    在高雄市○○○路七賢橋旁公園內，取得已成年之林瑞鴻、
    乙午○二人交付之照片，交由與渠三人具有偽造特種文書犯
    意聯絡之集團成員許國原，將林瑞鴻、謝瑞鵬之相片貼在仿
    正式國民身分證及汽車駕駛執照形狀、大小及以「吳建緯」
    、「顏建民」之年籍資料製作而成之國民身分證上偽造「內
    政部印」之公印文於其上，而偽造「吳建緯」、「顏建民」
    之國民身分證各1張，及偽造「交通部駕駛執照製發之章」
    之公印文於其上，而偽造「吳建緯」、「顏建民」之汽車駕
    駛執照各1張完成，分別足以生損害於「吳建緯」、「顏建
    民」、戶政機關核發國民身分證之正確性、監理機關核發國
    民身分證之正確性。再由乙午○持偽造之顏建民身分證、駕
    駛執照及ｃ○○偽刻之顏建民印章，基於概括犯意，至萬泰
    商業銀行高雄中正分行、華南銀行南高雄分行、玉山銀行高
    雄分行，申辦金融帳戶存摺，並假冒顏建民之身分，於附表
    四所示文件上，偽造「顏建民」之署押、印文，偽造「顏建
    民」名義之上開文件，持向各該銀行行使，使渠等承辦人員
    ，核發三本（起訴書誤為四本，業經公訴檢察官更正）金融
    帳戶存摺，足以生損害於顏建民及上開銀行。乙午○並將每
    本金融帳戶以二千元之價格出售與ｃ○○，ｃ○○再將該金
    融帳戶提供與匿居大陸地區之詐騙集團份子「雀仔」使用。
    嗣ｃ○○復以每人2千元代價，囑其二人赴華南銀行高雄中
    正分行申辦存款簿供其使用，林瑞鴻、乙午○遂於同年月14
    日下午3時許，前往高雄市○○路與中正路口華南銀行，於
    銀行大門前遇警盤查，林瑞鴻、乙午○二人均出示、行使上
    開偽造證件供查驗，足以生損害於吳建緯、顏建民及警方辦
    案之正確性。嗣經警當場識破而查獲，並扣得上開偽造之吳
    建緯、顏建民身分證、汽車駕照各二枚。
  (八)ｓ○○又與甲Ｄ○承上開幫助常業詐欺之犯意，明知李忠義
    收購帳戶係供作詐欺犯罪使用，竟於94年7、8月間，由ｓ○
    ○以5000元之價格，持甲Ｄ○所交付之於93年10月20日開設
    之高雄旗津郵局帳戶（帳號00000000000000）予李忠義，供
    其所屬之詐騙集團使用，以此方式幫助李忠義所屬之詐騙集
    團向不特定人詐騙款項至上開帳戶。嗣於94年11月15日上午
    9時，該詐騙集團所屬之某真實姓名年籍不詳自稱羅姓成年
    女子，撥打電話向楊顯昭佯稱「其中獎，需匯款手續費5萬
    2920元」等情，致楊顯昭誤信為真，而陷於錯誤，匯款上開
    金額至甲Ｄ○上開帳戶；復於94年12月8日上午8時30分，同
    集團之真實年籍姓名不詳自稱「阿強」成年男子，撥打電話
    向林簡阿蝦佯稱其兒子林文裕遭綁架，需匯款20萬元至甲Ｄ
    ○上開帳戶才放人，致使林簡阿蝦及其配偶林炳焜不疑有他
    ，陷於錯誤，匯款上開金額至甲Ｄ○上開帳戶。
二、ｃ○○復與許國原、甲ｈ○共同意圖為自己不法利益之犯意
    聯絡，並基於概括之犯意，於93年10月間，以每張ＳＩＭ卡
    2000元之代價，向許國原購買中華電信股份有限公司（下簡
    稱中華電信公司）0000000000號及0000000000號行動電話門
    號之ＳＩＭ卡，ｃ○○即將門號0000000000號之ＳＩＭ卡交
    予知情之甲ｈ○使用。ｃ○○乃自同年10月29日起至11 月1
    日止，以門號0000000000號ＳＩＭ卡置入其向劉家典借得之
    廠牌；阿爾卡特、型號：ＯＴ525、機身編號：00000000000
    00 00號之手機內，撥打計達40通，使中華電信公司之電腦
    網路交換系統限於錯誤，誤為係合法使用該門號者所撥打，
    予以接收通話，而提供通信服務，詐得免付電話費之不法利
    益金額合計為394元；甲ｈ○則自同年10月28日起至11月1日
    止，以門號0000000000之ＳＩＭ卡裝入其行動電話使用，撥
    打50通，使中華電信公司之電腦網路交換系統限於錯誤，誤
    係合法使用該門號者所撥打，予以接收通話，而提供通信服
    務，詐得免付電話費之不法利益金額合計電話費299元。
三、嗣經警於94年3月4日持搜索票分別在高雄市、台北縣中和市
    ｃ○○、甲ｈ○、甲ｂ○、子○○、乙午○、ｓ○○、甲Ｄ
    ○等住處搜索，扣得如附表三所示分別係渠等所有供上開一
    之犯罪所用之物（其物品名稱、數量、所有人姓名均詳如附
    表三所示）。
四、案經如附表一所示被害人甲ｎ○等人訴由台南市警察局移送
    台灣台南地方法院檢察署檢察官偵查起訴及由台灣高雄地方
    法院檢察署移送併辦；暨台灣台南地方法院檢察署移送併辦
    。
    理  由
甲、有罪部分：
一、訊據上訴人即被告甲ｈ○固坦承有上開事實欄一(一)依「雀仔
    」等人之指示盜接電話、收取報酬等事實，被告甲ｂ○坦承
    上開事實欄一(二)盜接附表一所示電話、收取報酬等事實；上
    訴人即被告子○○坦承上開事實欄一(三)於被告甲ｈ○外出不
    在之際，代接「雀仔」所打來之電話，記錄「雀仔」所欲轉
    接之電話號碼，於盜接電話及設定轉接完成後，再告知「雀
    仔」，收取報酬等事實；上訴人即被告乙午○坦承事實欄一
    (四)依被告ｃ○○通知，持ｃ○○交付之金融卡至提款機提領
    款項轉交ｃ○○、收取佣金，及事實欄一(七)交付照片與ｃ○
    ○，供偽造上開身分證、汽車駕駛執照，並持偽造之身分證
    、汽車駕駛執照至萬泰商業銀行高雄中正分行、華南銀行南
    高雄分行、玉山銀行高雄分行，冒用「顏建民」之名義申辦
    帳戶存摺，再轉售與ｃ○○等事實；上訴人即被告ｃ○○則
    坦承上開事實欄一(五)至(七)之收購郵局、金融帳戶存摺轉賣與
    「雀仔」、許國原等詐欺集團，供向附表二、六所示之人詐
    騙之用，提領遭電話詐騙之被害人所匯入之款項，收取報酬
    ，共同持變造之「連仕堯」身分證，由ｓ○○向上開銀行申
    辦帳戶存摺，轉售與ｃ○○，ｃ○○再售與許國原，供該詐
    欺集團使用。又共同偽造「吳建緯」、「顏建民」之身分證
    、駕駛執照，偽造公印文，再由乙午○冒用「顏建民」之名
    義，持向上開銀行申辦帳戶存摺，轉售與ｃ○○，ｃ○○再
    售與「雀仔」之詐欺集團，及上開事實欄二等事實。被告ｓ
    ○○則坦承有於上開事實欄一(五)、(六)、(七)、(八)之販售上開郵
    局、銀行帳戶與ｃ○○、李忠義，及冒用連仕堯之身分，於
    附表五所示文件上，偽造「連仕堯」之署押、印文，偽造「
    連仕堯」名義之上開文件，持向各該銀行申辦帳戶存摺，並
    將該本金融帳戶以二千元之價格出售與ｃ○○等事實，但均
    矢口否認有何常業詐欺之犯行，均辯稱「彼等除有上開所承
    認之事實外，並無實際參與詐騙之行為」云云；被告ｓ○○
    另辯稱「其不知ｃ○○或李忠義將該帳戶存摺販售與詐欺集
    團，供作詐騙之用」云云；被告子○○另辯稱「其未通知ｃ
    ○○、乙午○至提款機領取被詐騙之人匯入之款項」云云。
    被告乙午○則辯稱「不知依ｃ○○交付之提款卡領取之款項
    ，係被詐騙之人匯入之款項」云云。被告ｃ○○辯稱「不知
    提領之款項係詐欺集團詐騙所得」云云；被告甲Ｄ○則矢口
    否認有上開犯行，辯稱「該帳戶存摺均係ｓ○○售出，伊不
    知此事，與伊無關」云云。
二、經查：
  (一)上揭被告甲ｈ○、甲ｂ○、子○○如何於事實欄一(一)、(二)、
    (三)盜接附表一所示被害人甲ｎ○等人電話，提供與「雀仔」
    之人，收取報酬；被告乙午○如何於事實欄一(四)所示，依ｃ
    ○○交付之金融卡至提款機提領款項，收取佣金，及事實欄
    一(七)交付照片與ｃ○○，供偽造上開身分證、汽車駕駛執照
    ，並持偽造之身分證、汽車駕駛執照至萬泰商業銀行高雄中
    正分行、華南銀行南高雄分行、玉山銀行高雄分行，冒用「
    顏建民」之名義申辦帳戶存摺，再轉售與ｃ○○；被告ｓ○
    ○如何於事實欄一(五)、(六)、(七)、(八)所示販售上開郵局、銀行
    帳戶與ｃ○○，及冒用連仕堯之身分，於附表五所示文件上
    ，偽造「連仕堯」之署押、印文，偽造「連仕堯」名義之上
    開文件，持向各該銀行申辦帳戶存摺，並將該本金融帳戶以
    二千元之價格出售與ｃ○○；被告ｃ○○如何於事實欄一(五)
    至(七)所示，收購郵局、金融帳戶存摺轉賣與「雀仔」、許國
    原等詐欺集團，供向附表二、六所示之人詐騙之用，提領遭
    電話詐騙之被害人所匯入之款項，收取報酬，共同持變造之
    「連仕堯」身分證，由ｓ○○向上開銀行申辦帳戶存摺，轉
    售與ｃ○○，ｃ○○再售與許國原，供該詐欺集團使用。又
    共同偽造「吳建緯」、「顏建民」之身分證、駕駛執照，偽
    造公印文，再由乙午○冒用「顏建民」之名義，持向上開銀
    行申辦帳戶存摺，轉售與ｃ○○，ｃ○○再售與「雀仔」之
    詐欺集團，及上開事實欄二之事實等情，業據被告甲ｈ○、
    子○○、乙午○、甲ｂ○、ｓ○○、ｃ○○等人於原審及本
    院審理時自白不諱，核與如附表一所示之被害人甲ｎ○等一
    百六十人指訴電話遭盜接等情；及証人黃國輝、陳吉明、陳
    溫旗於警詢時証述彼等有將上開銀行帳戶、提款卡、存摺等
    販售與同案被告甲Ｄ○等情相符（見編號三六警卷第三０頁
    至三二頁、第三六頁至第三七頁、第四０頁起至第四二頁）
    。且同案被告甲Ｄ○於警詢時亦供認確有向黃國輝、陳吉明
    、陳溫旗三人購買上揭銀行帳戶等情（見同警卷第二０頁至
    第二二頁）；証人吳建男於警詢時供証「乙丙○匯入之中國
    信託銀行新興分行帳號000000000000號之帳戶，係其於九十
    四年二月二十四日下午申辦」等語（見編號三四號警卷二頁
    ）；並經附表二所示被害人甲Ｉ○等十三人，被害人甲ｙ○
    、Ｃ○○、ｖ○○、甲Ｗ○、許儷嬴、陳娟娟、鄭道明、乙
    丙○、林武郎、如附表六所示被害人甲丑○等十人於警詢時
    ，分別指訴有上開事實欄一(六)受騙匯款等事實；復有被告甲
    ｈ○、ｃ○○詐欺集團盜轉接台北縣、市電話號碼一覽表（
    見編號六警卷第六三八頁至六四三頁）、被告乙午○監聽紀
    錄（見編號六警卷第六四五頁至第六四六頁）、被告ｃ○○
    監聽紀錄（見編號六警卷第六四七頁至六五五頁）、被告即
    綽號「芭樂」之甲ｈ○監聽紀錄（見編號六警卷第六五六頁
    至第六七五頁反面）、被告甲ｂ○監聽紀錄（見同警卷第六
    七六頁及其反面）、阿開（號碼：0000000000）監聽紀錄（
    見同警卷第六七七頁至六八八頁、第六九○頁至第七二九頁
    ）、ｎ○○之自動櫃員機儲戶交易明細表三紙（見偵字三二
    七二號卷第八頁）、顏建民與華南商業銀行存款戶約定書一
    份、顏建民在華南商業銀行之印鑑卡一紙、顏建民在玉山銀
    行之印鑑卡一紙、顏建民與萬泰商業銀行存款業務往來申請
    書一紙、顏建民與玉山商業銀行存款戶約定書一份（見原審
    卷(一)第三七一至三七九、三八七至三九三頁）、連仕堯與台
    東區中小企業銀行之存款往來申請書暨約定書一紙、連仕堯
    在台東區中小企業銀行之印鑑卡一紙、連仕堯與台東區中小
    企業銀行存款結清銷戶申請書一紙（見原審卷(一)第三八一至
    三八五頁）、誠泰銀行小港分行陳瑞璋開戶資料及交易明細
    一紙（見編號二四警卷第七頁及其反面、編號二三偵卷第六
    、七頁）、ｎ○○於中華郵政自動櫃檯與中國信託轉帳交易
    明細表三張（見偵字第三二七二號卷第八頁）、中華電信公
    司台灣南區電信分公司高雄營運處函、0000000000及000000
    0000號行動電話雙向通聯紀錄、0000000000號行動電話雙向
    通聯紀錄、ｃ○○撥打上開行動電話之通話明細單、甲ｈ○
    撥打上開行動電話之通話明細單（均見編號二六警卷第二五
    頁至第四四頁）、被害人張貿勝匯入ｓ○○人頭帳戶之自動
    櫃員機儲戶交易明細、郵政跨行匯款申請書、ｓ○○中國信
    託帳戶申設人資料、對帳單（均附於編號五九號卷內）、被
    害人楊顯昭匯款入被告甲Ｄ○郵局帳戶執據、被告甲Ｄ○郵
    局帳戶申設人資料及交易明細表（均見編號六一警卷第二八
    頁至第二九頁、第三四頁至第三六頁）、被害人甲ｙ○轉帳
    之存摺明細（支出100016元）、Ｃ○○自動櫃員機交易明細
    二張 (轉出合計34731元)、ｖ○○自動櫃員機交易明細一張
    （轉出合計35352元）、馮家凍轉帳自動櫃員機交易明細1張
    （轉出35352元）（均見編號二四警卷第六頁反面、第十一
    頁、第十五頁反面、第十八頁反面）、大眾商業銀行內湖分
    行94年1月28日 (94)大眾內湖發字第六號函暨附件-甲Ｗ○
    交易明細、板信商業銀行小港分行94年1月28日板信小港字
    第0941450007號函暨附件-客戶ｓ○○資料、中華電信股份
    有限公司台灣北區電信分公司雙和營運處94年3月9日雙服
    (94)字第A151號函（均見編號二九偵卷第十八頁至第二四頁
    、第四０頁）、板信商業銀行小港分行活儲交易對帳單一張
    （見編號三十警卷第十三頁）、甲亥○轉帳自動櫃員機交易
    明細表影本2張 (轉出199966元)、第一商業銀行五甲分行94
    年2月21日 (94)一五字第39號函暨附件（均見編號三一警卷
    第四頁、第七頁至第十一頁）、被害人乙丙○提款資料影本
    一張 (78萬元)、吳建男帳戶000000000000號對帳單一張、
    存入憑證（見編號三四警卷第十至十四頁）、ｓ○○郵局帳
    號0000000號最近交易明細、甲巳○郵政國內匯款單、及中
    華郵政股份有限公司桃園郵局94年6月6日桃營字第09401006
    53號函暨附件、中華郵政股份有限公司板橋郵局94年6月3日
    板營字第0940201000號函暨附件、中華郵政股份有限公司嘉
    義郵局94年6月3日嘉營字第0940100555號函暨附件、中華郵
    政股份有限公司豐原郵局94年6月2日營字第0945030059號函
    暨附件、中華郵政股份有限公司彰化郵局94年6月2日彰字第
    0940100905號函暨附件、中華郵政股份有限公司豐原郵局94
    年6月10日營字第0945030063號函暨附件等六函文、乙己○
    遭詐騙匯款明細影本（合庫）、合作金庫銀行前金分行94年
    4月26日合金前金字第0940002142號函（客戶黃國輝開戶資
    料及存款往來交易明細表）第一商業銀行五甲分行94年 4月
    26日（九四）一五甲字第117號函暨附件、玉山銀行客戶資
    料（陳溫旗）、陳吉明郵局客戶資料、ｓ○○郵局存簿儲金
    立帳申請書一份（見編號三六警卷第八十五頁起至第九十五
    頁、第一０二頁、第一０六頁起至第一二二頁）、甲丑○遭
    詐騙匯款明細影本四張（未成功）暨匯入帳戶之明細、中國
    信託商業銀行94年5月4日中信銀作業00000000000號函暨客
    戶黃國輝設立資料及帳戶歷史交易查詢（均見編號三八警卷
    第十九頁、第二四頁反面至第二六頁）、高雄銀行股份有限
    公司旗津分行94年9月12日高銀旗密字第01號函暨附件、合
    作金庫銀行前金分行94年9月9日合金前金字第0940004566號
    函暨交易明細表、中華郵政股份有限公司94年9月20日儲字
    第0940714739號函、中央信託局股份有限公司政風室94年9
    月14日中政字第09409600498號函（見編號三七偵卷第十九
    頁至第二九頁）、被害人林武郎之郵局跨行匯款申請書、中
    區農會電腦共用中心匯款委託書各一紙、臺灣土地銀行小港
    分行94年4月29日小港存字第09400000205號函暨附件-甲Ｄ
    ○土銀小港分行申設資料、交易明細表（見編號四一警卷第
    五頁至第十頁）等件在卷足憑；此外，又有附表三所示物品
    、台灣高雄地方法院簡字第一三五八號乙案扣案之偽造之「
    吳建緯」國民身分證、汽車駕駛執照各壹張、偽造之「顏建
    民」國民身分證、汽車駕駛執照各壹張扣案可資佐證，足認
    被告甲ｈ○、子○○、乙午○、甲ｂ○、ｃ○○、ｓ○○此
    部分之自白，核與事實相符，而可信採。
  (二)被告甲ｈ○等七人雖以上開情詞置辯，但查：
  １被告子○○部分：查被告子○○於偵查中供認「其綽號小開
    ，其有打電話與被告ｃ○○、乙午○二人前往領錢，且雀仔
    打電話來大部分係要彼等盜接電話，有部分是要彼等去領錢
    」等情（見編號四偵卷第二六一頁），並於原審供述「有轉
    達雀仔電話給被告ｃ○○、乙午○」等情（見原審卷(一)第七
    八頁）；而同案被告ｃ○○、乙午○於警詢或偵查中亦供述
    「被告子○○確有打電話給彼等去提款」之情，被告ｃ○○
    並稱「被告子○○打電話通知去提款機提領，我再連絡綽號
    碰仔之乙午○去提領」等語（見編號四偵卷五四頁、第七十
    一頁至第七十二頁、第二五七頁、第二五八頁），且同案被
    告ｃ○○、乙午○於原審亦就上開事實供認不諱（見原審卷
    一第七八頁）；再衡之被告子○○於偵查及原審之供述，均
    係在自由意思之下所為之供述，且被告子○○一再否認有參
    與「實際詐騙被害人之行為」，竟對上情供認不諱，及本件
    詐欺集團之分工甚細，規模甚大，被告子○○若果真無上開
    情節，豈有承認之理，則被告子○○事後否認有電話通知被
    告ｃ○○、乙午○前往提款云云，自無可取。另証人即被告
    甲ｈ○、ｃ○○、乙午○於本院審理時分別以証人身份証述
    「被告子○○並未通知ｃ○○、乙午○去領錢」云云（見本
    院卷二第一０七頁、一一五頁、第一０頁），顯係迴護被告
    子○○之詞，均無足採。
  ２被告甲Ｄ○部分：被告甲Ｄ○如何販賣其本人或他人之郵局
    、銀行帳戶與被告ｃ○○、李忠義等事實，業據被告甲Ｄ○
    於警、偵訊及原審審理時供認不諱（見編號三六警卷第十九
    頁起至第二十二頁、編號三九偵卷第十二頁、編號六一警卷
    第二頁至第三頁、原審卷二第十一頁），於本院準備程序期
    日亦供認有販賣銀行存摺與ｃ○○之情（見本院卷一第一九
    七頁）；再參酌被告甲Ｄ○與被告ｓ○○為同居之男女朋友
    關係，部分之郵局或銀行帳戶又係被告甲Ｄ○親自申辦，且
    觀之被告甲Ｄ○上開售出之郵局、銀行帳戶甚多，實非供已
    使用，顯見被告甲Ｄ○上開申辦之郵局、銀行帳戶，均係供
    作販賣圖利之用甚明，被告甲Ｄ○事後翻異前詞，否認販賣
    該帳戶云云，自無足取。再被告ｓ○○於本院審理時供述「
    甲Ｄ○銀行帳戶均係其販售與ｃ○○、李忠義等人，與被告
    甲Ｄ○無關，被告甲Ｄ○未參與」云云（見本院卷二第二一
    八頁），顯係迴護被告甲Ｄ○之詞，亦無足採。
  ３被告ｃ○○、甲ｈ○、子○○、乙午○、甲ｂ○、ｓ○○、
    甲Ｄ○等人均辯稱「彼等除有上開承認之事實外，並無實際
    參與詐騙之行為」，被告ｃ○○並辯稱「不知其至提款機所
    提之款項，係受詐騙集團詐騙之被害人所匯入之款項」云云
    。惟查，被告甲ｈ○、甲ｂ○二人盜接之附表一被害人之行
    動電話高達一六０支，受害被害人甚多，而被告ｃ○○則購
    買郵局、銀行帳戶轉售與「雀仔」之人，並依指示至提款機
    提款轉匯與「雀仔」之人，且又共同持變造、偽造身分証、
    駕駛執照申辦金融帳戶轉售與「雀仔」之人，另被告子○○
    則代接「雀仔」電話，依「雀仔」指示轉知被告甲ｈ○，或
    通知被告ｃ○○、乙午○提款，被告乙午○則依指示提款，
    或冒名申辦銀行帳戶，售與被告ｃ○○轉售與「雀仔」之人
    ，另被告ｓ○○、甲Ｄ○則均販賣上開數量甚多之郵局、銀
    行帳戶供詐欺集團詐騙之用，則彼等就盜接電話或販售金融
    帳戶，將供「雀仔」等詐欺集團使用；而依指示至提款機提
    款，該款項顯係來路不明，而為他人受騙匯入之款項，彼等
    衡情豈有不知之理，則被告ｃ○○等人上開所辯，亦難置信
    。再觀之被告ｃ○○、甲ｈ○、子○○、乙午○、甲ｂ○等
    人所負擔之項目，縱令未實際從事詐騙之行為，亦僅係詐騙
    集團行為之分工，自難以彼等未實際從事詐騙之行為，即據
    為彼等有利之認定，從而被告ｃ○○、甲ｈ○、子○○、乙
    午○、甲ｂ○等人，與綽號「雀仔」之詐欺集團間，顯有犯
    意之聯絡及行為之分擔，可堪認定。另被告ｓ○○、甲Ｄ○
    除販賣上開金融帳戶與被告ｃ○○、李忠義外，均未再為其
    他之詐欺行為之分工，則被告ｓ○○、甲Ｄ○應僅係基於幫
    助之犯意，而以販售金融帳戶之方式，幫助「雀仔」或李忠
    義之詐騙集團詐騙不特定人匯款至彼等之帳戶，而供作掩飾
    常業詐欺犯行所得財物之用，亦可認定。另被告ｃ○○、甲
    ｈ○、子○○、乙午○、甲ｂ○、ｓ○○、甲Ｄ○等人，亦
    均以上開方式取得之報酬或佣金，供作彼等生活之資，而以
    之為常業，灼然甚明。
  (三)又查，被告ｓ○○交付其照片與被告ｃ○○，由許國原將之
    換貼在連仕堯之身分証，而變造該連仕款之身分証，並持向
    附表五之銀行申辦帳戶；再被告ｃ○○取得被告乙午○、林
    瑞鵬交付之照片後，由許國原偽造「吳建緯」、「顏建民」
    之身分證及駕駛執照，並持至事實欄一(七)之銀行申辦帳戶，
    顯分別足以生損害於連仕堯、「吳建緯」、「顏建民」及主
    管機關對國民身分証管理之正確性。另被告ｓ○○冒用連仕
    堯之名義，於附表五所示之私文書上偽造連仕堯之署押，而
    偽造各該私文書，並進而行使，及被告乙午○冒用顏建民名
    義，於附表四所列之私文書上偽造顏建民之署押，而偽造各
    該私文書，並進而行使，均分別足以生損害於連仕堯及台東
    區中小企業銀行鳳山分行，及顏建民、附表四所示之銀行。
  (四)綜上所述，被告ｃ○○、甲ｈ○、子○○、乙午○、甲ｂ○
    、ｓ○○、甲Ｄ○等人均有事實欄一、二所示之犯罪事實，
    彼等上開所辯，均係事後卸責之詞，均無足取，彼等犯行，
    均堪以認定。
三、核被告ｃ○○、甲ｈ○、子○○、甲ｂ○、乙午○等人所為
    ，均係犯刑法第340條之常業詐欺取財罪、同法第216條行使
    第210條之偽造私文書罪、同法第216條行使第212條之行使
    偽造、變造特種文書罪、同法第218條第1項之偽造公印文罪
    、電信法第56條第1項之罪；被告ｃ○○又犯刑法第339條第
    1、2項之詐欺取財、詐欺得利罪，被告甲ｈ○另犯同條第2
    項之詐欺得利罪；被告ｓ○○、陳怡珊所為，係犯刑法第30
    條、第340條之幫助常業詐欺取財罪。被告ｓ○○另犯刑法
    第216條行使第210條之偽造私文書罪、同法第216條行使第2
    12條之變造特種文書罪。被告ｃ○○、甲ｈ○、子○○、甲
    ｂ○、乙午○之偽造印章、印文、署押行為，為偽造私文書
    之部分行為，被告ｃ○○、甲ｈ○、子○○、甲ｂ○之偽造
    、變造特種文書及偽造私文書之低度行為，被告ｓ○○變造
    特種文書之低度行為，分別為行使變造、偽造特種文書、偽
    造私文書之高度行為所吸收，被告乙午○之偽造特種文書及
    偽造私文書之低度行為，則分別為行使偽造特種文書、行使
    偽造私文書之高度行為所吸收，均不另論罪。再被告ｃ○○
    、甲ｈ○、子○○、甲ｂ○、乙午○等人與「雀仔」、「王
    姐」、謝國原、李忠義等詐欺集團就上開共同常業詐欺、行
    使偽造私文書、行使偽造、變造特種文書、偽造公印文、違
    反電信法等罪，彼此間有犯意之聯絡及行為之分擔，均為共
    同正犯。被告ｃ○○、甲ｈ○、子○○、甲ｂ○、乙午○，
    先後多次犯電信法第五十六條第一項、行使偽造特種文書、
    行使偽造私文書之犯行，被告ｃ○○、甲ｈ○先後多次詐欺
    得利犯行，均各時間緊接，犯罪構成要件相同，顯係基於一
    個概括犯意反覆為之，應依連續犯之規定各論以一罪，並依
    法加重其刑。被告ｓ○○、陳怡珊均係幫助犯，應依幫助犯
    之例，減輕其刑。被告ｃ○○、甲ｈ○、子○○、甲ｂ○、
    乙午○其所犯上述各罪間，分別有方法與結果之牽連關係，
    應依牽連犯規定，從一重之共同常業詐欺取財罪處斷。被告
    ｃ○○所犯偽造公印文犯行，違反電信法第五十六條第一項
    之犯行、被告乙午○所犯電信法第五十六條第一項之犯行、
    被告甲ｈ○、甲ｂ○、子○○、乙午○所犯行使偽造、變造
    特種文書、偽造公印文、行使偽造私文書之犯行，雖未經檢
    察官起訴，然與渠等被起訴部分，有連續犯或牽連犯之裁判
    上一罪關係，本院自得一併審究（高雄地檢署九十四偵緝字
    第一三三六號、九十四偵字第一二一三三號、九十四偵字第
    一四五九○號併案之被告ｓ○○涉犯常業詐欺罪之幫助犯、
    高雄地檢署九十四年度偵字第一五二九九號併案之被告ｃ○
    ○涉犯行使偽造私文書罪及詐欺得利罪，被告甲ｈ○涉犯違
    反電信法第五十六條第一項盜用他人電信設備罪嫌、高雄地
    檢署九十四年度偵字第一七一六四號併案之被告ｃ○○涉犯
    幫助詐欺罪及被告ｓ○○涉犯詐欺取財罪、高雄地檢署九十
    四年偵字第一九○二九號併案之被告ｃ○○涉犯詐欺取財罪
    及被告ｓ○○、甲Ｄ○涉犯幫助詐欺罪、高雄地檢署九十四
    年偵字第一一八八四號併案之被告甲Ｄ○涉犯幫助詐欺罪、
    高雄地檢署九十四年偵緝字第二五一九號併案之被告甲Ｄ○
    涉犯幫助詐欺罪、高雄地檢署九十五年度偵字第七一八一號
    有關被告甲Ｄ○販賣金融帳戶，高雄地檢署九十五年度偵緝
    字第七六三九號併案之被告ｓ○○涉幫助詐欺部分，臺南地
    檢署九十四年度偵字第一二四０八號有關被告甲ｈ○、ｃ○
    ○、甲Ｄ○、子○○、ｓ○○、甲ｂ○、乙午○等人有關於
    附表二編號八至十三，及被害人陳娟娟、鄭道明受騙部分，
    雖未經檢察官起訴，然與渠等本案被起訴部分分別有連續犯
    或牽連犯裁判上之一罪之關係，本院自得另予審理）。
四、原審以被告ｃ○○、甲ｈ○、子○○、甲ｂ○、乙午○、ｓ
    ○○、甲Ｄ○等人罪証明確，因予論罪科刑，固非無見。但
    查：(一)被告ｃ○○、甲ｈ○、子○○、甲ｂ○、乙午○等人
    另涉有與「雀仔」之詐欺集團詐騙附表二編號八至十三，及
    被害人陳娟娟、鄭道明等人款項之事實（即臺南地檢署九十
    四年度偵字第一二四０八號併案部分），原審未及審酌，顯
    有未當。(二)被告ｓ○○、甲Ｄ○另涉有販賣金融帳戶與李忠
    義詐欺集團，及ｓ○○販賣其中國信託商業銀行高雄分行帳
    戶與被告ｃ○○（即高雄地檢署九十五年度偵字第七六三九
    號、七一八一號併案部分），原審均未及審酌，均有疏漏。
    (三)原判決雖認被告ｃ○○有與許國原共同基於意圖為自己不
    法利益之犯意聯絡，於93年10月間，由「許國原」持變造之
    「甲卯○」身分證、駕駛執照各一張，假冒「甲卯○」之身
    分，偽造「甲卯○」之署押於附表六所示文件上，偽造其名
    義之文件，一併持向中華電信股份有限公司申請0000000000
    號及0000000000號行動電話門號，使該公司不知情之承辦人
    員陷於錯誤，將上開門號之ＳＩＭ卡發予「許國原」，足以
    生損害於該公司及甲卯○等事實，但此部分尚屬不能証明（
    詳後述），原判決就此部分既認被告ｃ○○與許國原有共犯
    之關係，又未詳述認定之依據，亦有未當。(四)按幫助他人犯
    罪者為從犯，從犯之處罰，得按正犯之刑減輕之，刑法第30
    條定有明文。又刑法第340條係以犯刑法第339條之罪為常業
    ，而在同法第340條已有加重之明文，當然有連續性，即應
    適用該條處斷，並不發生連續犯問題。從而被告ｓ○○、甲
    Ｄ○二人雖係幫助上開詐欺集團犯常業詐欺罪，而有多次販
    賣金融帳戶存摺之行為，亦難論以連續幫助常業詐欺罪。乃
    原審就被告ｓ○○、甲Ｄ○多次販賣金融帳戶行為，認係成
    立連續犯，亦有未洽。是被告ｃ○○、甲ｈ○、子○○、乙
    午○等人上訴意旨，否認犯有常業詐欺罪，雖無理由；惟檢
    察官上訴意旨，以原審有上開(一)疏漏部分，及量刑過輕之疏
    失，因而指摘原判決不當，則為有理由，且原判決又有上開
    (二)、(三)之可議之處，自應由本院將之撤銷改判。爰審酌被告
    等七人，均年富力壯，竟不思以正當手段取得財富，冀謀不
    勞而獲，被告ｃ○○、甲ｈ○、子○○、乙午○、甲ｂ○等
    五人參與詐欺集團，被告ｓ○○、陳怡珊幫助詐欺集團，渠
    等之犯罪手段及結果均嚴重危害社會秩序、被害人之財產等
    法益，犯罪情節已重，惟審理中均已坦承部分犯行，態度良
    好，及被告ｃ○○有竊盜前科、被告ｓ○○、陳怡珊均有毒
    品等前科、被告乙午○有偽造文書前科（均未構成累犯），
    均素行欠佳，被告甲ｈ○、子○○、甲ｂ○均無犯罪前科，
    素行良好，並參酌渠等參與犯罪之情節輕重、所得之多寡等
    一切情狀，分別量處如主文第二項至第五項所示。至蒞庭公
    訴檢察官於原審以被告ｃ○○、甲ｈ○、子○○、乙午○、
    甲ｂ○等五人有強制工作之必要，因而請求宣告強制工作云
    云。惟本院審酌渠五人均係一時貪念私利致罹犯本常業詐欺
    罪，尚難認已有犯罪之習慣，本院認科以上開刑罰已足收懲
    戒之效，自無宣告強制工作之必要。扣案如附表三編號一（
    即編號一之一至一之五）、二（即編號二之一至二之六）、
    三（即編號三之一至三之三）、四（即編號四之一至四之三
    ）、五、六、七、八所示之物品，為被告甲ｈ○所有供本案
    犯罪所用之物；扣案如附表三編號十（即編號十之一至十之
    十五）、十一（即編號十一之一至十一之十一）、十二、十
    三（即編號十三之一至十三之十）、十四、十五（即編號十
    五之一至十五之四）、十六、十七、十八所示之物品，為被
    告ｃ○○所有供本案犯罪所用之物；編號十九（即編號十九
    之一至十九之四）、二十（即編號二十之一至二十之四）、
    二十一、二十二、二十三、二十四為被告乙午○所有供本案
    犯罪所用之物；扣案如附表三編號二十五、二十六、二十七
    、二十八所示之物品，為被告甲ｂ○所有供本案犯罪所用之
    物；扣案如附表三編號三十五（即編號三十五之一至三十五
    之四）、三十六（即編號三十六之一至三十六之四）、三十
    七、三十八所示之物品，均係被告子○○所有供本案犯罪所
    用之物；扣案如附表三編號二十九（即編號二十九之一至二
    十九之三）、三十、三十一、三十二、三十三、三十四所示
    之物品係被告ｓ○○所有之供本案犯罪所用之物品；台灣高
    雄地方法院九十四年度簡字第一三五八號乙案扣案之偽造之
    「吳建緯」國民身分證、汽車駕駛執照各壹張、偽造之「顏
    建民」國民身分證、汽車駕駛執照各壹張，均係被告ｃ○○
    所有供本案犯罪所用之物，與附表四、五所示偽造之署押、
    印文，均應依法宣告沒收（按上開證件上公印文已一併沒收
    ）。至扣案之被告甲ｈ○所有之現金十二萬九千六百元，業
    據其否認係供犯罪所用或所得之物，本院復查無其他積極證
    據，足以證明為供本件犯罪所用之物，爰不為沒收之諭知。
    又被告ｃ○○等人偽造上開駕照、身分證，係以印刷方式將
    公印文印上，並非蓋印於其上，自不生偽造公印及應沒收之
    問題，均併此敘明。
乙、不另為無罪部分：
  (一)公訴意旨另以：被告乙午○另與ｃ○○共同基於偽造文書之
    犯意聯絡，於94年2月底某日，交付其照片與ｃ○○，由ｃ
    ○○委託不詳姓名之人將乙午○之照片換貼在顏建民之身分
    證而變造之。變造完成後，由乙午○持變造之顏建民身分證
    及ｃ○○偽刻之顏建民印章至萬泰商業銀行中正分行、華南
    銀行、玉山銀行等，假冒顏建民之身分，偽造以顏建民名義
    製作之申請書申請金融帳戶，計申請得四本金融帳戶，並將
    每本金融帳戶以二千元之價格出售與ｃ○○，ｃ○○再將該
    金融帳戶提供與匿居大陸地區之詐騙集團份子「雀仔」使用
    ，足生損害於顏建民。惟查上開起訴所指之九十四年二月底
    之犯罪時間，應是九十四年一月九日之誤，已如前所述，且
    其與ｃ○○所共犯偽造顏建民身分證之同一犯行，業經高雄
    地方法院於九十四年五月九日以九十四年簡字第一三五八號
    判刑確定在案，有該案卷宗足證，故其被訴此部分犯行為該
    案之既判力所及，惟公訴人既認此部分犯行與前開有罪之常
    業詐欺等犯行有牽連犯之裁判上一罪關係存在，爰不另為免
    訴之諭知，且其本件所犯之上開有罪之常業詐欺等犯行，係
    其於上開偽造特種文書被查獲後，經被告ｃ○○之邀請擔任
    本詐欺集團之車手才另行起意再犯，此一事實業據被告乙午
    ○供明在卷可案（見原審卷(二)第三十八頁），足見本案並非
    其與前案基於概括之犯意而為之，與前案沒有連續犯或牽連
    犯之裁判上一罪關係，為該案既判力所不及，本院自得另予
    審究，併此敘明。
  (二)檢察官上訴意旨雖認被告ｃ○○、甲ｈ○、子○○、乙午○
    、甲ｂ○另涉犯洗錢防制法第九條第二項之罪云云。但按洗
    錢防制法第一條規定：「為防制洗錢，追查重大犯罪，特制
    定本法」，其立法目的係為防止洗錢者利用各種管道漂白非
    法所得之洗錢行為，掩飾其犯罪事實，逃避或防礙重大犯罪
    之追查或處罰，以遏阻洗錢者享受其重大犯罪所得之財物或
    財產上利益；其保護之法益係國家對於重大犯罪之訴追及處
    罰權；洗錢防制條例第二條明定：「洗錢」之定義為：(一)掩
    飾或隱匿因自己或他人重大犯罪所得財物或財產上利益者。
    (二)收受、搬運、寄藏、故買或牙保他人因重大犯罪所得財物
    或財產上利益者」，並於同法第三條第一項列舉「重大犯罪
    」之範圍；行為人掩飾或隱匿因自己或他人犯罪所得財物或
    財產上利益，或收受、搬運、寄藏、故買、牙保他人犯罪所
    得財物或財產上利益，未必當然成立洗錢罪，而須上開財物
    或財產上利益係自己或他人重大犯罪所得，且行為人基於逃
    避或防礙該重大犯罪之追查或處罰之犯意，而有為逃避或防
    礙該重大犯罪之追查或處罰之行為，始克相當，若行為人僅
    單純處分贓物，而與洗錢防制法第二條、第三條之規定並不
    相符時，自不能以洗錢防制法第九條第一項之罪論處，此有
    最高法院九十二年台上字第二九六三號判例意旨可資參照，
    查本案被告ｃ○○等五人收集他人帳戶供詐欺取財之用，是
    供渠等於從事常業詐欺供被害人交付財物之用，係常業詐欺
    之構成要件行為，並非取得財物後掩飾所得之行為，又渠等
    將詐欺所得之「雀仔」應分得之款項匯款匯出，是事後共犯
    間分贓處分贓物之行為，並非基於逃避或防礙該重大犯罪之
    追查或處罰之犯意，而有為逃避或防礙該重大犯罪之追查或
    處罰之行為。揆諸上開最高法院判例意旨，尚難認為被告ｃ
    ○○、甲ｈ○、子○○、乙午○、甲ｂ○等五人應成立洗錢
    防制法第九條第一、二項之罪，併此敘明。
丙、檢察官併案審理部分應予退併部分：
  (一)臺灣高雄地方法院檢察署九十四年度偵字第一五二九九號移
    送併辦意旨略以：被告ｃ○○與許國原共同基於意圖為自己
    不法利益之犯意聯絡，於93年10月間，由「許國原」持變造
    之「甲卯○」身分證、駕駛執照各一張，假冒「甲卯○」之
    身分，偽造「甲卯○」之署押於附表七所示文件上，偽造其
    名義之文件，一併持向中華電信股份有限公司申請00000000
    00號及0000000000號行動電話門號，使該公司不知情之承辦
    人員陷於錯誤，將上開門號之ＳＩＭ卡發予「許國原」，足
    以生損害於該公司及甲卯○，因認被告ｃ○○此部分係犯刑
    法第216條行使第210條偽造私文書罪云云。然查，上開二行
    動電話，係被告ｃ○○依據跳蚤雜誌上之廣告，向許國原購
    買該門號之ＳＩＭ卡，再將其中一門號交付被告甲ｈ○使用
    ，已據被告ｃ○○於警詢時供述在卷（見編號二六警卷第十
    五頁）；而遍查全卷，均無証據足証被告ｃ○○知悉上開門
    號係為人冒用「甲卯○」之名義所申辦，猶與許國原有犯意
    之聯絡，再推由許國原冒名申辦該門號，而與許國原有行為
    之分擔；此外，又查無其他積極証據足証被告ｃ○○有上開
    之犯行，應認不能証明被告ｃ○○此部分犯罪，應將此部分
    退回，由檢察官另為適法之處理。
  (二)臺灣臺南地方法院檢察署九十四年度偵字第一二四０八號移
    送併辦意旨略以：被告ｃ○○、甲ｈ○、子○○、甲ｂ○、
    乙午○、ｓ○○、甲Ｄ○等人，前因涉嫌與匿居大陸地區之
    外號「雀仔」、「王姐」等人共同基於詐欺之犯意聯絡，而
    為其盜接電話，並提供盜接之電話與「雀仔」，以供其以該
    電話散發簡訊向台灣地區民眾施行詐騙，致民眾受騙而將金
    錢轉帳匯入詐騙集團使用之帳戶內，經檢察官持續針對被告
    等人所盜之電話號碼追查受騙之被害人，而循線清查出如九
    十五年度上字第二三號上訴書檢附之附表一所列之被害人陳
    盛美等人，依詐騙集團之指示以金融卡操作提款機而誤將金
    錢（金額如該附表一所示）匯入詐騙集團所使用如該上訴書
    檢附之附表二所列之一百十七條人頭金融帳戶等語。訊據被
    告ｃ○○、甲ｈ○、子○○、甲ｂ○、乙午○、ｓ○○、甲
    Ｄ○等人均堅詞否認有此部分之犯行。且查，除該上訴書檢
    附之附表一編號三五鄭道明部分，編號六五號甲亥○（誤繕
    為許麗盈）部分、編號八八陳娟娟部分，詐騙集團係以「催
    繳信用卡帳款」等名義行騙，且所留之聯絡電話0000000000
    號（陳娟娟部分）、0000000000（鄭道明、甲亥○部分），
    與被害人ｖ○○受騙時，詐欺集團所留之聯絡電話相同；及
    該上訴書檢附之附表一編號五七被害人Ｄ○○○、編號七三
    被害人ａ○○、編號八一被害人癸○○、編號八三被害人甲
    甲○、編號八四甲壬○、編號八九乙申○○部分（即附表二
    編號八至十三），詐欺集團係分別以附表一編號145（Ｄ○
    ○○部分）；附表一編號一一一（ａ○○部分）、附表一編
    號五六（癸○○部分）、附表一編號五（甲甲○部分）、附
    表一編號八（甲壬○部分）、附表一編號一四（乙申○○部
    分）之被告甲ｈ○等人盜接之電話行騙外（此部分均經認定
    有罪，詳事實欄一(一)、(六)所示）；其餘部分，遍查全卷，均
    無証據足証該上訴書檢附之附表一所列之被害人，係因被告
    等人盜接電話提供與「雀仔」施以詐騙，致各該被害人陷於
    錯誤，而將款項匯入被告等人所販售之金融帳戶內，或被告
    等人有參與詐騙各該被害人之行為，而檢察官就此部分，亦
    未舉証証明被告等人究施以何詐欺之行為，或與實際下手行
    騙各該被害人之詐欺集團有何犯意之聯絡，應認不能証明被
    告等人此部分之犯行，自應退回由檢察官另為適法之處理。
據上論結，應依刑事訴訟法第369條第1項前段、第364條、第299
條第1項前段，電信法第56條第1項，刑法第11條前段、第28條、
第56條、第216條、第210條、第212條、第218條第1項、第340條
、第339條第1項、第2項、第55條、第30條、第219條、第38條第
1項第2款，罰金罰鍰提高標準條例第1條前段，判決如主文。
本案經檢察官張太龍到庭執行職務。
中    華    民    國    95    年    6     月    26    日
                  刑事第四庭    審判長法  官  吳志誠
                                      法  官  蔡美美
                                      法  官  陳珍如
以上正本證明與原本無異。
如不服本判決，應於收受本判決後十日內向本院提出上訴書狀。
其未敘述上訴理由者並得於提起上訴後十日內向本院補提理由書
狀（均須按他造當事人之人數附繕本）「切勿逕送上級法院」。
                                      書記官  岑  玢
中    華    民    國    95    年    6     月    26    日
附表一：
┌──┬────┬──────┬──────┬──────┤
│編號│被害人  │電話號碼    │裝機地址    │ 受損金額   │
│    │        │            │            │(新臺幣:元) │
├──┼────┼──────┼──────┼──────┤
│1   │甲ｎ○  │(00)00000000│臺北縣中和市│  234元     │
├──┼────┼──────┼──────┼──────┤
│2   │ｔ○○  │(00)00000000│臺北縣中和市│  385元     │
├──┼────┼──────┼──────┼──────┤
│3   │甲宇○  │(00)00000000│臺北縣中和市│  137元     │
├──┼────┼──────┼──────┼──────┤
│4   │甲地○  │(00)00000000│臺北縣中和市│  14元      │
├──┼────┼──────┼──────┼──────┤
│5   │甲癸○  │(00)00000000│臺北縣中和市│  539元     │
├──┼────┼──────┼──────┼──────┤
│6   │辛○○  │(00)00000000│臺北縣中和市│  639元     │
├──┼────┼──────┼──────┼──────┤
│7   │甲黃○  │(00)00000000│臺北縣中和市│  212元     │
├──┼────┼──────┼──────┼──────┤
│8   │未○○  │(00)00000000│臺北縣中和市│  731元     │
├──┼────┼──────┼──────┼──────┤
│9   │乙寅○  │(00)00000000│臺北縣中和市│  108元     │
├──┼────┼──────┼──────┼──────┤
│10  │戌○○  │(00)00000000│臺北縣中和市│  46元      │
├──┼────┼──────┼──────┼──────┤
│11  │Ｋ○○  │(00)00000000│臺北縣中和市│  24元      │
├──┼────┼──────┼──────┼──────┤
│12  │甲Ｋ○  │(00)00000000│臺北縣中和市│  165元     │
├──┼────┼──────┼──────┼──────┤
│13  │甲天○  │(00)00000000│臺北縣中和市│  2元       │
├──┼────┼──────┼──────┼──────┤
│14  │乙甲○  │(00)00000000│臺北縣中和市│  2170元    │
├──┼────┼──────┼──────┼──────┤
│15  │甲Ｆ○○│(00)00000000│臺北縣中和市│  540元     │
├──┼────┼──────┼──────┼──────┤
│16  │宇○○  │(00)00000000│臺北縣中和市│  283元     │
├──┼────┼──────┼──────┼──────┤
│17  │乙乙○  │(00)00000000│臺北縣中和市│  103元     │
├──┼────┼──────┼──────┼──────┤
│18  │Ｙ○○  │(00)00000000│臺北縣中和市│  116元     │
├──┼────┼──────┼──────┼──────┤
│19  │Ｖ○○  │(00)00000000│臺北縣中和市│  113元     │
├──┼────┼──────┼──────┼──────┤
│20  │甲Ｌ○  │(00)00000000│臺北縣中和市│  99元      │
├──┼────┼──────┼──────┼──────┤
│21  │甲申○  │(00)00000000│臺北縣中和市│  44元      │
├──┼────┼──────┼──────┼──────┤
│22  │Ｏ○○  │(00)00000000│臺北縣中和市│  1元       │
├──┼────┼──────┼──────┼──────┤
│23  │甲戌○  │(00)00000000│臺北縣中和市│  76元      │
├──┼────┼──────┼──────┼──────┤
│24  │ｄ○○  │(00)00000000│臺北縣中和市│  19元      │
├──┼────┼──────┼──────┼──────┤
│25  │Ｐ○○  │(00)00000000│臺北縣中和市│  53元      │
├──┼────┼──────┼──────┼──────┤
│26  │甲戊○  │(00)00000000│臺北縣中和市│  24元      │
├──┼────┼──────┼──────┼──────┤
│27  │甲子○  │(00)00000000│臺北縣中和市│  170元     │
├──┼────┼──────┼──────┼──────┤
│28  │甲ｇ○  │(00)00000000│臺北縣中和市│  76元      │
├──┼────┼──────┼──────┼──────┤
│29  │甲寅○○│(00)00000000│臺北縣中和市│  164元     │
├──┼────┼──────┼──────┼──────┤
│30  │甲ｖ○  │(00)00000000│臺北縣新莊市│  19元      │
├──┼────┼──────┼──────┼──────┤
│31  │酉○○  │(00)00000000│臺北縣新莊市│  76元      │
├──┼────┼──────┼──────┼──────┤
│32  │甲Ｓ○  │(00)00000000│臺北縣新莊市│  2元       │
├──┼────┼──────┼──────┼──────┤
│33  │甲Ｇ○  │(00)00000000│臺北縣三重市│  48元      │
├──┼────┼──────┼──────┼──────┤
│34  │Ｘ○○  │(00)00000000│臺北縣三重市│  不詳      │
├──┼────┼──────┼──────┼──────┤
│35  │甲Ｙ○  │(00)00000000│臺北縣新莊市│  不詳      │
├──┼────┼──────┼──────┼──────┤
│36  │Ｒ○○  │(00)00000000│臺北縣新莊市│  3元       │
├──┼────┼──────┼──────┼──────┤
│37  │甲ｘ○  │(00)00000000│臺北縣新莊市│  709元     │
├──┼────┼──────┼──────┼──────┤
│38  │何柏垣  │(00)00000000│臺北縣新莊市│  427元     │
├──┼────┼──────┼──────┼──────┤
│39  │甲未○  │(00)00000000│臺北縣新莊市│  4元       │
├──┼────┼──────┼──────┼──────┤
│40  │甲ｗ○  │(00)00000000│臺北縣三重市│  829元     │
├──┼────┼──────┼──────┼──────┤
│41  │甲庚○○│(00)00000000│臺北縣新莊市│  不詳      │
├──┼────┼──────┼──────┼──────┤
│42  │甲Ｖ○  │(00)00000000│臺北縣板橋市│  不詳      │
├──┼────┼──────┼──────┼──────┤
│43  │Ｈ○○○│(00)00000000│臺北縣板橋市│  不詳      │
├──┼────┼──────┼──────┼──────┤
│44  │甲酉○  │(00)00000000│臺北縣板橋市│  不詳      │
├──┼────┼──────┼──────┼──────┤
│45  │卯○○○│(00)00000000│臺北縣板橋市│  不詳      │
├──┼────┼──────┼──────┼──────┤
│46  │甲○○  │(00)00000000│臺北縣板橋市│  不詳      │
├──┼────┼──────┼──────┼──────┤
│47  │甲ｄ○  │(00)00000000│臺北縣板橋市│  不詳      │
├──┼────┼──────┼──────┼──────┤
│48  │乙丁○  │(00)00000000│臺北縣板橋市│  不詳      │
├──┼────┼──────┼──────┼──────┤
│49  │壬○○  │(00)00000000│臺北縣板橋市│  不詳      │
├──┼────┼──────┼──────┼──────┤
│50  │甲辰○  │(00)00000000│臺北縣板橋市│  77元      │
├──┼────┼──────┼──────┼──────┤
│51  │Ｎ○○  │(00)00000000│臺北縣板橋市│  不詳      │
├──┼────┼──────┼──────┼──────┤
│52  │甲Ａ○○│(00)00000000│臺北縣板橋市│  不詳      │
├──┼────┼──────┼──────┼──────┤
│53  │ｑ○○  │(00)00000000│臺北縣板橋市│  不詳      │
├──┼────┼──────┼──────┼──────┤
│54  │Ｊ○○  │(00)00000000│臺北縣板橋市│  不詳      │
├──┼────┼──────┼──────┼──────┤
│55  │乙宙○  │(00)00000000│臺北縣板橋市│  不詳      │
├──┼────┼──────┼──────┼──────┤
│56  │Ｅ○○  │(00)00000000│臺北縣板橋市│  約2000元  │
├──┼────┼──────┼──────┼──────┤
│57  │己○○○│(00)00000000│臺北縣土城市│  不詳      │
├──┼────┼──────┼──────┼──────┤
│58  │ｕ○○  │(00)00000000│臺北縣土城市│  不詳      │
├──┼────┼──────┼──────┼──────┤
│59  │甲ｆ○  │(00)00000000│臺北縣土城市│  不詳      │
├──┼────┼──────┼──────┼──────┤
│60  │乙丑○  │(00)00000000│臺北縣土城市│  不詳      │
│    │        │(00)00000000│            │            │
├──┼────┼──────┼──────┼──────┤
│61  │ｐ○○  │(00)00000000│臺北縣土城市│  不詳      │
├──┼────┼──────┼──────┼──────┤
│62  │甲己○  │(00)00000000│臺北縣土城市│  不詳      │
├──┼────┼──────┼──────┼──────┤
│63  │甲ｑ○  │(00)00000000│臺北縣土城市│  不詳      │
├──┼────┼──────┼──────┼──────┤
│64  │乙戌○  │(00)00000000│臺北縣土城市│  不詳      │
├──┼────┼──────┼──────┼──────┤
│65  │Ｂ○○  │(00)00000000│臺北縣土城市│  不詳      │
├──┼────┼──────┼──────┼──────┤
│66  │ｏ○○  │(00)00000000│臺北縣土城市│  不詳      │
├──┼────┼──────┼──────┼──────┤
│67  │Ｔ○○  │(00)00000000│臺北縣土城市│  不詳      │
├──┼────┼──────┼──────┼──────┤
│68  │林松茂  │(00)00000000│臺北縣土城市│  不詳      │
├──┼────┼──────┼──────┼──────┤
│69  │乙未○○│(00)00000000│臺北縣土城市│  不詳      │
├──┼────┼──────┼──────┼──────┤
│70  │甲Ｂ○  │(00)00000000│臺北縣土城市│  無        │
├──┼────┼──────┼──────┼──────┤
│71  │宙○○  │(00)00000000│臺北縣土城市│  不詳      │
├──┼────┼──────┼──────┼──────┤
│72  │甲ｍ○  │(00)00000000│臺北縣土城市│  不詳      │
├──┼────┼──────┼──────┼──────┤
│73  │甲Ｚ○  │(00)00000000│臺北縣土城市│  不詳      │
├──┼────┼──────┼──────┼──────┤
│74  │甲午○  │(00)00000000│臺北縣土城市│  不詳      │
├──┼────┼──────┼──────┼──────┤
│75  │甲Ｅ○  │(00)00000000│臺北縣土城市│  無        │
├──┼────┼──────┼──────┼──────┤
│76  │乙Ａ○  │(00)00000000│臺北縣土城市│  不詳      │
├──┼────┼──────┼──────┼──────┤
│77  │甲Ｐ○  │(00)00000000│臺北縣土城市│  不詳      │
├──┼────┼──────┼──────┼──────┤
│78  │Ｗ○○  │(00)00000000│臺北縣土城市│  不詳      │
├──┼────┼──────┼──────┼──────┤
│79  │地○○  │(00)00000000│臺北縣土城市│  約1000元  │
├──┼────┼──────┼──────┼──────┤
│80  │ｙ○○  │(00)00000000│臺北縣土城市│  不詳      │
├──┼────┼──────┼──────┼──────┤
│81  │乙Ｂ○  │(00)00000000│臺北縣土城市│  不詳      │
├──┼────┼──────┼──────┼──────┤
│82  │蘇鳳姝  │(00)00000000│臺北縣土城市│  不詳      │
├──┼────┼──────┼──────┼──────┤
│83  │寅○○  │(00)00000000│臺北縣土城市│  不詳      │
├──┼────┼──────┼──────┼──────┤
│84  │乙辛○  │(00)00000000│臺北縣土城市│  不詳      │
├──┼────┼──────┼──────┼──────┤
│85  │甲Ｑ○  │(00)00000000│臺北縣土城市│  不詳      │
├──┼────┼──────┼──────┼──────┤
│86  │Ｚ○○  │(00)00000000│臺北縣土城市│  不詳      │
├──┼────┼──────┼──────┼──────┤
│87  │戊○○  │(00)00000000│臺北縣土城市│  不詳      │
├──┼────┼──────┼──────┼──────┤
│88  │ｆ○○  │(00)00000000│臺北縣土城市│  不詳      │
├──┼────┼──────┼──────┼──────┤
│89  │Ｇ○○  │(00)00000000│臺北縣土城市│  不詳      │
├──┼────┼──────┼──────┼──────┤
│90  │申○○  │(00)00000000│臺北縣土城市│  不詳      │
├──┼────┼──────┼──────┼──────┤
│91  │乙辰○  │(00)00000000│臺北縣土城市│  不詳      │
├──┼────┼──────┼──────┼──────┤
│92  │甲丁○○│(00)00000000│臺北縣土城市│  不詳      │
├──┼────┼──────┼──────┼──────┤
│93  │甲玄○  │(00)00000000│臺北縣土城市│  不詳      │
├──┼────┼──────┼──────┼──────┤
│94  │ｍ○○  │(00)00000000│臺北縣土城市│  不詳      │
├──┼────┼──────┼──────┼──────┤
│95  │甲ｋ○  │(00)00000000│臺北縣土城市│  不詳      │
├──┼────┼──────┼──────┼──────┤
│96  │乙子○  │(00)00000000│臺北縣土城市│  不詳      │
├──┼────┼──────┼──────┼──────┤
│97  │甲ｚ○  │(00)00000000│臺北縣土城市│  不詳      │
├──┼────┼──────┼──────┼──────┤
│98  │ｗ○○  │(00)00000000│臺北縣土城市│  不詳      │
├──┼────┼──────┼──────┼──────┤
│99  │午○○  │(00)00000000│臺北縣土城市│  162元     │
├──┼────┼──────┼──────┼──────┤
│100 │乙玄○  │(00)00000000│臺北縣土城市│  44元      │
├──┼────┼──────┼──────┼──────┤
│101 │甲ｊ○  │(00)00000000│臺北縣土城市│  不詳      │
├──┼────┼──────┼──────┼──────┤
│102 │乙地○  │(00)00000000│臺北縣土城市│  不詳      │
├──┼────┼──────┼──────┼──────┤
│103 │甲Ｔ○  │(00)00000000│臺北縣土城市│  不詳      │
├──┼────┼──────┼──────┼──────┤
│104 │甲乙○  │(00)00000000│臺北縣板橋市│  904元     │
├──┼────┼──────┼──────┼──────┤
│105 │乙酉○  │(00)00000000│臺北縣板橋市│  不詳      │
├──┼────┼──────┼──────┼──────┤
│106 │Ｕ○○  │(00)00000000│臺北縣板橋市│  不詳      │
├──┼────┼──────┼──────┼──────┤
│107 │甲Ｕ○  │(00)00000000│臺北縣土城市│  不詳      │
├──┼────┼──────┼──────┼──────┤
│108 │甲ｐ○  │(00)00000000│臺北縣土城市│  不詳      │
├──┼────┼──────┼──────┼──────┤
│109 │ｘ○○  │(00)00000000│臺北縣土城市│  不詳      │
├──┼────┼──────┼──────┼──────┤
│110 │ｇ○○  │(00)00000000│臺北縣土城市│  不詳      │
├──┼────┼──────┼──────┼──────┤
│111 │甲ｓ○  │(00)00000000│臺北縣土城市│  不詳      │
├──┼────┼──────┼──────┼──────┤
│112 │甲ｕ○  │(00)00000000│臺北縣板橋市│  不詳      │
├──┼────┼──────┼──────┼──────┤
│113 │ｅ○○  │(00)00000000│臺北縣板橋市│  不詳      │
├──┼────┼──────┼──────┼──────┤
│114 │ｌ○○○│(00)00000000│臺北縣板橋市│  不詳      │
├──┼────┼──────┼──────┼──────┤
│115 │乙宇○  │(00)00000000│臺北縣土城市│  2元       │
├──┼────┼──────┼──────┼──────┤
│116 │辰○○  │(00)00000000│臺北縣板橋市│  不詳      │
├──┼────┼──────┼──────┼──────┤
│117 │甲ｃ○  │(00)00000000│臺北縣板橋市│  不詳      │
├──┼────┼──────┼──────┼──────┤
│118 │ｚ○○  │(00)00000000│臺北縣板橋市│  不詳      │
├──┼────┼──────┼──────┼──────┤
│119 │Ｆ○○  │(00)00000000│臺北縣板橋市│  不詳      │
├──┼────┼──────┼──────┼──────┤
│120 │Ｍ○○  │(00)00000000│臺北縣中和市│  不詳      │
├──┼────┼──────┼──────┼──────┤
│121 │甲辛○  │(00)00000000│臺北縣中和市│  不詳      │
├──┼────┼──────┼──────┼──────┤
│122 │丁○    │(00)00000000│臺北縣板橋市│  不詳      │
├──┼────┼──────┼──────┼──────┤
│123 │ｉ○○  │(00)00000000│臺北縣板橋市│  不詳      │
├──┼────┼──────┼──────┼──────┤
│124 │甲Ｘ○  │(00)00000000│臺北縣中和市│  3元       │
├──┼────┼──────┼──────┼──────┤
│125 │甲ｔ○  │(00)00000000│臺北縣板橋市│  75元      │
├──┼────┼──────┼──────┼──────┤
│126 │甲Ｒ○  │(00)00000000│臺北縣中和市│  不詳      │
├──┼────┼──────┼──────┼──────┤
│127 │玄○○  │(00)00000000│臺北縣板橋市│  473元     │
├──┼────┼──────┼──────┼──────┤
│128 │天○○  │(00)00000000│臺北縣板橋市│  不詳      │
├──┼────┼──────┼──────┼──────┤
│129 │甲ｌ○  │(00)00000000│臺北縣中和市│  不詳      │
├──┼────┼──────┼──────┼──────┤
│130 │乙巳○  │(00)00000000│臺北縣中和市│  不詳      │
├──┼────┼──────┼──────┼──────┤
│131 │顏端英  │(00)00000000│臺北縣板橋市│  不詳      │
├──┼────┼──────┼──────┼──────┤
│132 │乙巳○  │(00)00000000│臺北縣中和市│  不詳      │
├──┼────┼──────┼──────┼──────┤
│133 │乙亥○  │(00)00000000│臺北縣板橋市│  不詳      │
├──┼────┼──────┼──────┼──────┤
│134 │甲Ｊ○  │(00)00000000│臺北縣板橋市│  353元     │
├──┼────┼──────┼──────┼──────┤
│135 │乙戊○  │(00)00000000│臺北縣板橋市│  不詳      │
├──┼────┼──────┼──────┼──────┤
│136 │庚○○  │(00)00000000│臺北縣板橋市│  2元       │
├──┼────┼──────┼──────┼──────┤
│137 │乙○○  │(00)00000000│臺北縣中和市│  2元       │
├──┼────┼──────┼──────┼──────┤
│138 │Ｌ○○  │(00)00000000│臺北縣板橋市│  不詳      │
├──┼────┼──────┼──────┼──────┤
│139 │Ｌ○○  │(00)00000000│臺北縣板橋市│  不詳      │
├──┼────┼──────┼──────┼──────┤
│140 │乙卯○  │(00)00000000│臺北縣板橋市│  1154元    │
├──┼────┼──────┼──────┼──────┤
│141 │甲ｒ○  │(00)00000000│臺北縣板橋市│  不詳      │
├──┼────┼──────┼──────┼──────┤
│142 │甲宙    │(00)00000000│臺北縣板橋市│  不詳      │
├──┼────┼──────┼──────┼──────┤
│143 │ｋ○○  │(00)00000000│臺北縣板橋市│  不詳      │
├──┼────┼──────┼──────┼──────┤
│144 │ｒ○○  │(00)00000000│臺北縣板橋市│  不詳      │
├──┼────┼──────┼──────┼──────┤
│145 │丑○○  │(00)00000000│臺北縣板橋市│  755元     │
├──┼────┼──────┼──────┼──────┤
│146 │甲ｅ○  │(00)00000000│臺北縣板橋市│  101元     │
├──┼────┼──────┼──────┼──────┤
│147 │ｊ○○  │(00)00000000│臺北縣板橋市│  11元      │
├──┼────┼──────┼──────┼──────┤
│148 │丙○    │(00)00000000│臺北縣板橋市│  不詳      │
├──┼────┼──────┼──────┼──────┤
│149 │甲ａ○  │(00)00000000│臺北縣板橋市│  不詳      │
├──┼────┼──────┼──────┼──────┤
│150 │甲ｏ○  │(00)00000000│臺北縣土城市│  不詳      │
├──┼────┼──────┼──────┼──────┤
│151 │甲丙○  │(00)00000000│臺北縣土城市│  不詳      │
├──┼────┼──────┼──────┼──────┤
│152 │ｈ○○  │(00)00000000│臺北縣土城市│  不詳      │
├──┼────┼──────┼──────┼──────┤
│153 │甲Ｎ○  │(00)00000000│臺北縣土城市│  不詳      │
├──┼────┼──────┼──────┼──────┤
│154 │乙黃○○│(00)00000000│臺北縣土城市│  不詳      │
├──┼────┼──────┼──────┼──────┤
│155 │甲ｉ○  │(00)00000000│臺北縣土城市│  不詳      │
├──┼────┼──────┼──────┼──────┤
│156 │Ａ○○  │(00)00000000│臺北縣板橋市│  不詳      │
├──┼────┼──────┼──────┼──────┤
│157 │黃○○  │(00)00000000│臺北縣板橋市│  不詳      │
├──┼────┼──────┼──────┼──────┤
│158 │Ｓ○    │(00)00000000│臺北縣板橋市│  不詳      │
├──┼────┼──────┼──────┼──────┤
│159 │甲Ｃ○  │(00)00000000│臺北縣板橋市│  不詳      │
├──┼────┼──────┼──────┼──────┤
│160 │甲Ｈ○  │(00)00000000│臺北縣板橋市│  2元       │
└──┴────┴──────┴──────┴──────┘
附表二：
  ┌──┬────┬────┬────┬────┬────┐
  │編號│被害人  │受騙日期│受騙金額│遭盜接電│匯入帳戶│
  │    │        │（即匯款│（新台幣│        │（人頭帳│
  │    │        │日）    │）      │話號碼  │戶）    │
  ├──┼────┼────┼────┼────┼────┤
  │一  │甲Ｉ○  │94.1.10 │122254元│00-00000│陳志賢  │
  │    │        │        │        │503     │華南銀行│
  ├──┼────┼────┼────┼────┼────┤
  │二  │Ｉ○○  │94.1.18 │78900元 │00-00000│黃惠珠  │
  │    │        │        │        │644     │臺灣企銀│
  ├──┼────┼────┼────┼────┼────┤
  │三  │甲Ｍ○  │91.1.8  │99987元 │00-00000│陳志賢  │
  │    │        │        │        │613     │華南銀行│
  ├──┼────┼────┼────┼────┼────┤
  │四  │ｎ○○  │94.1.8  │299998元│00-00000│王益擒  │
  │    │        │        │        │716     │和順郵局│
  ├──┼────┼────┼────┼────┼────┤
  │五  │乙癸○  │94.1.27 │140000元│00-00000│呂承龍  │
  │    │        │        │        │239     │玉山銀行│
  │    │        │        │        │        │高雄分行│
  │    │        │        │        │        │（匯    │
  │    │        │        │        │        │入40000 │
  │    │        │        │        │        │元）    │
  │    │        │        │        │        │彭啟川  │
  │    │        │        │        │        │中國信託│
  │    │        │        │        │        │延平分行│
  │    │        │        │        │        │（匯入10│
  │    │        │        │        │        │萬元）  │
  ├──┼────┼────┼────┼────┼────┤
  │六  │ｂ○○  │94.1.13 │20031元 │00-00000│涂洋豪  │
  │    │        │        │        │087     │第一銀行│
  │    │        │        │        │        │永和分行│
  ├──┼────┼────┼────┼────┼────┤
  │七  │乙天○  │94.1.14 │31006元 │00-00000│陳建仲  │
  │    │        │        │        │456     │第一銀行│
  │    │        │        │        │        │七股分行│
  ├──┼────┼────┼────┼────┼────┤
  │八  │宋邱富美│94.1.5  │99999元 │00-00000│王宏安  │
  │    │        │        │        │839     │上海商銀│
  │    │        │        │        │        │台南分行│
  ├──┼────┼────┼────┼────┼────┤
  │九  │ａ○○  │94.1.15 │73764元 │00-00000│新竹國際│
  │    │        │        │        │910     │商銀中原│
  │    │        │        │        │        │分行    │
  │    │        │        │        │        │        │
  ├──┼────┼────┼────┼────┼────┤
  │十  │癸○○  │94.1.8  │14503元 │00-00000│玉山銀行│
  │    │        │        │        │488     │岡山分行│
  ├──┼────┼────┼────┼────┼────┤
  │十一│甲甲○  │94.1.11 │81979元 │00-00000│新竹國際│
  │    │        │        │        │734     │商銀永和│
  │    │        │        │        │00-00000│簡易型分│
  │    │        │        │        │763     │行      │
  ├──┼────┼────┼────┼────┼────┤
  │十二│甲壬○  │94.1.13 │13853元 │00-00000│第一銀行│
  │    │        │        │        │269     │丹鳳分行│
  │    │        │        │        │00-00000│        │
  │    │        │        │        │390     │        │
  ├──┼────┼────┼────┼────┼────┤
  │十三│乙申○○│94.1.29 │400000元│00-00000│293000元│
  │    │        │        │        │773     │匯入    │
  │    │        │        │        │        │00000000│
  │    │        │        │        │        │00000000│
  │    │        │        │        │        │號帳戶，│
  │    │        │        │        │        │97000元 │
  │    │        │        │        │        │匯入0000│
  │    │        │        │        │        │00000000│
  │    │        │        │        │        │0084號帳│
  │    │        │        │        │        │戶      │
  └──┴────┴────┴────┴────┴────┘
附註：編號八至十三係臺灣臺南地方法院檢察署94年度偵字第12
408號併案部分
附表三：
┌───┬───────────┬────┬─────┬────┐
│編號  │物品名稱              │ 數量   │所有人姓名│備考    │
├───┼───────────┼────┼─────┼────┤
│1     │各銀行存褶            │ 共5本  │甲ｈ○    │        │
├───┼───────────┼────┼─────┼────┤
│1-1   │中國信託存款存摺      │ 1本    │甲ｈ○    │        │
│      │帳號：000000000000    │        │          │        │
│      │戶名：黃俐嘉          │        │          │        │
├───┼───────────┼────┼─────┼────┤
│1-2   │中國信託商業銀行      │ 1本    │甲ｈ○    │        │
│      │存款存摺              │        │          │        │
│      │帳號：000000000000    │        │          │        │
│      │戶名：施文東          │        │          │        │
├───┼───────────┼────┼─────┼────┤
│1-3   │中國信託商業銀行      │ 1本    │甲ｈ○    │        │
│      │存款存摺              │        │          │        │
│      │帳號：00000000000     │        │          │        │
│      │戶名：黃嘉玲          │        │          │        │
├───┼───────────┼────┼─────┼────┤
│1-4   │台北銀行綜合存款存摺  │ 1本    │甲ｈ○    │        │
│      │帳號：000000000000    │        │          │        │
│      │戶名：黃俐嘉          │        │          │        │
├───┼───────────┼────┼─────┼────┤
│1-5   │聯信商業銀行存摺      │ 1本    │甲ｈ○    │        │
│      │帳號：00000000000000  │        │          │        │
│      │戶名：許旗成          │        │          │        │
├───┼───────────┼────┼─────┼────┤
│2     │各銀行信用卡、提款卡  │ 共6張  │甲ｈ○    │        │
├───┼───────────┼────┼─────┼────┤
│2-1   │中華郵政提款卡        │ 1張    │甲ｈ○    │        │
│      │帳號：000000000000000 │        │          │        │
├───┼───────────┼────┼─────┼────┤
│2-2   │聯信商業銀行提款卡    │ 1張    │甲ｈ○    │        │
│      │帳號：00000000000000  │        │          │        │
├───┼───────────┼────┼─────┼────┤
│2-3   │台北銀行提款卡        │ 1張    │甲ｈ○    │        │
│      │帳號：00000000000000  │        │          │        │
├───┼───────────┼────┼─────┼────┤
│2-4   │中國信託提款卡        │ 1張    │甲ｈ○    │        │
│      │帳號：不詳            │        │          │        │
├───┼───────────┼────┼─────┼────┤
│2-5   │中國信託信用卡        │ 1張    │甲ｈ○    │        │
│      │卡號：0000000000000000│        │          │        │
│      │持卡人： 甲ｈ○       │        │          │        │
├───┼───────────┼────┼─────┼────┤
│2-6   │中國信託信用卡        │ 1張    │甲ｈ○    │        │
│      │卡號：0000000000000000│        │          │        │
│      │持卡人： 黃俐嘉       │        │          │        │
├───┼───────────┼────┼─────┼────┤
│3     │臺灣大哥大電信電話    │ 共3張  │甲ｈ○    │        │
│      │晶片卡                │        │          │        │
├───┼───────────┼────┼─────┼────┤
│3-1   │卡號：0000000000000   │ 1張    │甲ｈ○    │        │
│      │        000000000     │        │          │        │
├───┼───────────┼────┼─────┼────┤
│3-2   │卡號：0000000000000   │ 1張    │甲ｈ○    │        │
│      │        000000000     │        │          │        │
├───┼───────────┼────┼─────┼────┤
│3-3   │卡號：0000000000000   │ 1張    │甲ｈ○    │        │
│      │        000000000     │        │          │        │
├───┼───────────┼────┼─────┼────┤
│4     │信封(內有資料)        │ 共3封  │甲ｈ○    │        │
├───┼───────────┼────┼─────┼────┤
│4-1   │收件人：              │ 1封    │甲ｈ○    │        │
│      │實用企業股份有限公司  │        │          │        │
├───┼───────────┼────┼─────┼────┤
│4-2   │收件人：              │ 1封    │甲ｈ○    │        │
│      │實用企業股份有限公司  │        │          │        │
├───┼───────────┼────┼─────┼────┤
│4-3   │收件人：              │ 1封    │甲ｈ○    │        │
│      │實用企業股份有限公司  │        │          │        │
├───┼───────────┼────┼─────┼────┤
│5     │記事筆記本、記帳本    │ 共3本  │甲ｈ○    │        │
├───┼───────────┼────┼─────┼────┤
│6     │帳冊                  │ 共2本  │甲ｈ○    │        │
├───┼───────────┼────┼─────┼────┤
│7     │台北銀行              │ 1張    │甲ｈ○    │        │
│      │面額10萬元支票        │        │          │        │
│      │支票號碼：LS0000000   │        │          │        │
│      │提示日期：94年3月3日  │        │          │        │
│      │帳號：08431-0         │        │          │        │
├───┼───────────┼────┼─────┼────┤
│8     │NOKIA牌、innostream牌 │ 共2支  │甲ｈ○    │        │
│      │行動電話              │        │          │        │
├───┼───────────┼────┼─────┼────┤
│10    │各銀行存摺            │ 共15本 │ｃ○○    │        │
├───┼───────────┼────┼─────┼────┤
│10-1  │郵政存簿儲金簿        │ 1本    │ｃ○○    │        │
│      │局號：0000000         │        │          │        │
│      │帳號：0000000         │        │          │        │
│      │戶名：ｃ○○          │        │          │        │
├───┼───────────┼────┼─────┼────┤
│10-2  │郵政存簿儲金簿(作廢)  │ 1本    │ｃ○○    │        │
│      │局號：0000000         │        │          │        │
│      │帳號：0000000         │        │          │        │
│      │戶名：ｃ○○          │        │          │        │
├───┼───────────┼────┼─────┼────┤
│10-3  │富邦銀行存摺          │ 1本    │ｃ○○    │        │
│      │帳號：00000000000000  │        │          │        │
│      │戶名：ｃ○○          │        │          │        │
├───┼───────────┼────┼─────┼────┤
│10-4  │合作金庫綜合存款存摺  │ 1本    │ｃ○○    │        │
│      │帳號：0000000000000   │        │          │        │
│      │戶名：ｃ○○          │        │          │        │
├───┼───────────┼────┼─────┼────┤
│10-5  │中國信託商業銀行      │ 1本    │ｃ○○    │        │
│      │存款存褶              │        │          │        │
│      │帳號：000000000000    │        │          │        │
│      │戶名：ｃ○○          │        │          │        │
├───┼───────────┼────┼─────┼────┤
│10-6  │高雄銀行              │ 1本    │ｃ○○    │        │
│      │活期儲蓄存款存摺      │        │          │        │
│      │帳號：00000000000     │        │          │        │
│      │戶名：ｃ○○          │        │          │        │
├───┼───────────┼────┼─────┼────┤
│10-7  │大眾銀行存摺          │ 1本    │ｃ○○    │        │
│      │帳號：000000000000    │        │          │        │
│      │戶名：ｃ○○          │        │          │        │
├───┼───────────┼────┼─────┼────┤
│10-8  │萬泰商業銀行          │ 1本    │ｃ○○    │        │
│      │綜合存款存摺          │        │          │        │
│      │帳號：000000000000    │        │          │        │
│      │戶名：顏建民          │        │          │        │
├───┼───────────┼────┼─────┼────┤
│10-9  │華僑銀行              │ 1本    │ｃ○○    │        │
│      │活期儲蓄存款存摺      │        │          │        │
│      │帳號：00000000000000  │        │          │        │
│      │戶名：黃明富          │        │          │        │
├───┼───────────┼────┼─────┼────┤
│10-10 │高雄銀行              │ 1本    │ｃ○○    │        │
│      │活期儲蓄存款存摺      │        │          │        │
│      │帳號：000000000000    │        │          │        │
│      │戶名：吳建男          │        │          │        │
├───┼───────────┼────┼─────┼────┤
│10-11 │高雄銀行              │ 1本    │ｃ○○    │        │
│      │活期儲蓄存款存摺      │        │          │        │
│      │帳號：000000000000    │        │          │        │
│      │戶名：姜國雄          │        │          │        │
├───┼───────────┼────┼─────┼────┤
│10-12 │臺東區中小企業銀行    │ 1本    │ｃ○○    │        │
│      │活期儲蓄存款存摺      │        │          │        │
│      │帳號：0000000000000   │        │          │        │
│      │戶名：連仕堯          │        │          │        │
├───┼───────────┼────┼─────┼────┤
│10-13 │板信商業銀行          │ 1本    │ｃ○○    │        │
│      │活期儲蓄存款存摺      │        │          │        │
│      │帳號：00000000000000  │        │          │        │
│      │戶名：吳進男          │        │          │        │
├───┼───────────┼────┼─────┼────┤
│10-14 │合作金庫綜合存款存摺  │ 1本    │ｃ○○    │        │
│      │帳號：0000000000000   │        │          │        │
│      │戶名：吳建男          │        │          │        │
├───┼───────────┼────┼─────┼────┤
│10-15 │郵政存簿儲金簿        │ 1本    │ｃ○○    │        │
│      │局號：0000000         │        │          │        │
│      │帳號：0000000         │        │          │        │
│      │戶名：王筱如          │        │          │        │
├───┼───────────┼────┼─────┼────┤
│11    │各銀行信用卡、提款卡  │ 共11張 │ｃ○○    │        │
├───┼───────────┼────┼─────┼────┤
│11-1  │富邦銀行提款卡        │ 1張    │ｃ○○    │        │
│      │帳號：00000000000000  │        │          │        │
├───┼───────────┼────┼─────┼────┤
│11-2  │中華郵政提款卡        │ 1張    │ｃ○○    │        │
│      │帳號：000000000000000 │        │          │        │
├───┼───────────┼────┼─────┼────┤
│11-3  │板信商業銀行提款卡    │ 1張    │ｃ○○    │        │
│      │帳號：00000000000000  │        │          │        │
├───┼───────────┼────┼─────┼────┤
│11-4  │大眾銀行提款卡        │ 1張    │ｃ○○    │        │
│      │帳號：000000000000    │        │          │        │
├───┼───────────┼────┼─────┼────┤
│11-5  │合作金庫提款卡        │ 1張    │ｃ○○    │        │
│      │帳號：0000000000000   │        │          │        │
├───┼───────────┼────┼─────┼────┤
│11-6  │高雄二信              │ 1張    │ｃ○○    │        │
│      │帳號：0000000000000   │        │          │        │
├───┼───────────┼────┼─────┼────┤
│11-7  │中華郵政提款卡        │ 1張    │ｃ○○    │        │
│      │帳號：000000000000000 │        │          │        │
├───┼───────────┼────┼─────┼────┤
│11-8  │中國信託信用卡        │ 1張    │ｃ○○    │        │
│      │卡號：0000000000000000│        │          │        │
│      │持卡人：ｃ○○        │        │          │        │
├───┼───────────┼────┼─────┼────┤
│11-9  │新光健康平安信用卡    │ 1張    │ｃ○○    │        │
│      │卡號：0000000000000000│        │          │        │
│      │持卡人：林明輝        │        │          │        │
├───┼───────────┼────┼─────┼────┤
│11-10 │復華銀行信用卡        │ 1張    │ｃ○○    │        │
│      │卡號：0000000000000000│        │          │        │
│      │持卡人：柯定文        │        │          │        │
├───┼───────────┼────┼─────┼────┤
│11-11 │JCB信用卡             │ 1張    │ｃ○○    │        │
│      │卡號：0000000000000000│        │          │        │
│      │持卡人：ｃ○○        │        │          │        │
├───┼───────────┼────┼─────┼────┤
│12    │偽造之甲卯○身分證及  │ 各1張  │ｃ○○    │        │
│      │駕照                  │        │          │        │
├───┼───────────┼────┼─────┼────┤
│13    │人頭資料影本          │ 共10份 │ｃ○○    │        │
├───┼───────────┼────┼─────┼────┤
│13-1  │吳建緯之身分證影本    │ 1份    │ｃ○○    │        │
├───┼───────────┼────┼─────┼────┤
│13-2  │羅有志之身分證、信用卡│ 1份    │ｃ○○    │        │
│      │分期付款申購契約書影本│        │          │        │
├───┼───────────┼────┼─────┼────┤
│13-3  │李健瑋之身分證、信用卡│ 1份    │ｃ○○    │        │
│      │分期付款申購契約書影本│        │          │        │
├───┼───────────┼────┼─────┼────┤
│13-4  │甲卯○及黃明富之身分證│ 1份    │ｃ○○    │        │
│      │、駕照影本            │        │          │        │
├───┼───────────┼────┼─────┼────┤
│13-5  │彭鏡發之身分證影本    │ 1份    │ｃ○○    │        │
├───┼───────────┼────┼─────┼────┤
│13-6  │陳帆竹之身分證影本    │ 1份    │ｃ○○    │        │
├───┼───────────┼────┼─────┼────┤
│13-7  │陳沿呈之身分證影本    │ 1份    │ｃ○○    │        │
├───┼───────────┼────┼─────┼────┤
│13-8  │吳朝隆之身分證影本    │ 1份    │ｃ○○    │        │
├───┼───────────┼────┼─────┼────┤
│13-9  │劉哲銘之身分證影本    │ 1份    │ｃ○○    │        │
├───┼───────────┼────┼─────┼────┤
│13-10 │林奕宏之身分證影本    │ 1份    │ｃ○○    │        │
├───┼───────────┼────┼─────┼────┤
│14    │遠傳電信電話晶片卡    │ 1張    │ｃ○○    │        │
├───┼───────────┼────┼─────┼────┤
│15    │中華電信收據          │ 共4張  │ｃ○○    │        │
├───┼───────────┼────┼─────┼────┤
│15-1  │客戶名稱：ｓ○○      │ 1張    │ｃ○○    │        │
├───┼───────────┼────┼─────┼────┤
│15-2  │客戶名稱：甲Ｄ○      │ 1張    │ｃ○○    │        │
├───┼───────────┼────┼─────┼────┤
│15-3  │客戶名稱：甲Ｄ○      │ 1張    │ｃ○○    │        │
├───┼───────────┼────┼─────┼────┤
│15-4  │客戶名稱：ｓ○○      │ 1張    │ｃ○○    │        │
├───┼───────────┼────┼─────┼────┤
│16    │房屋租賃契約書        │ 1份    │ｃ○○    │        │
├───┼───────────┼────┼─────┼────┤
│17    │電話簿、帳冊、記事本  │ 共7份  │ｃ○○    │        │
├───┼───────────┼────┼─────┼────┤
│18    │NOKIA牌、皮爾卡登牌   │ 共5支  │ｃ○○    │        │
│      │行動電話              │        │          │        │
├───┼───────────┼────┼─────┼────┤
│19    │各銀行存摺及提款卡    │ 共4本  │乙午○    │        │
├───┼───────────┼────┼─────┼────┤
│19-1  │中國信託存款存摺      │ 1本    │乙午○    │        │
│      │帳號：000000000000    │        │          │        │
│      │戶名：魏守儀          │        │          │        │
├───┼───────────┼────┼─────┼────┤
│19-2  │高新銀行存款存摺及    │ 1本    │乙午○    │        │
│      │提款卡                │        │          │        │
│      │帳號：000000000000    │        │          │        │
│      │戶名：甲Ｄ○          │        │          │        │
├───┼───────────┼────┼─────┼────┤
│19-3  │土地銀行存款存摺及    │ 1本    │乙午○    │        │
│      │提款卡                │        │          │        │
│      │帳號：000000000000    │        │          │        │
│      │戶名：王淑貞          │        │          │        │
├───┼───────────┼────┼─────┼────┤
│19-4  │土地銀行存款存摺      │ 1本    │乙午○    │        │
│      │帳號：000000000000    │        │          │        │
│      │戶名：吳建緯          │        │          │        │
├───┼───────────┼────┼─────┼────┤
│20    │各銀行信用卡、提款卡、│ 共4張  │乙午○    │        │
│      │現金卡                │        │          │        │
├───┼───────────┼────┼─────┼────┤
│20-1  │中華郵政提款卡        │ 1張    │乙午○    │        │
│      │帳號：000000000000000 │        │          │        │
├───┼───────────┼────┼─────┼────┤
│20-2  │土地銀行提款卡        │ 1張    │乙午○    │        │
│      │帳號：000000000000    │        │          │        │
├───┼───────────┼────┼─────┼────┤
│20-3  │中國信託信用卡        │ 1張    │乙午○    │        │
│      │卡號：0000000000000000│        │          │        │
├───┼───────────┼────┼─────┼────┤
│20-4  │中華商業銀行          │ 1張    │乙午○    │        │
│      │麥克現金卡            │        │          │        │
│      │帳號000000000000000   │        │          │        │
├───┼───────────┼────┼─────┼────┤
│21    │房屋租賃契約書        │ 1份    │乙午○    │        │
├───┼───────────┼────┼─────┼────┤
│22    │偽造之羅世丞身分證    │ 1張    │乙午○    │        │
├───┼───────────┼────┼─────┼────┤
│23    │NOKIA牌、synnex牌     │ 共2支  │乙午○    │        │
│      │行動電話              │        │          │        │
├───┼───────────┼────┼─────┼────┤
│24    │KOKA牌電話機          │ 1具    │乙午○    │        │
├───┼───────────┼────┼─────┼────┤
│25    │中國信託存款存摺及    │ 各1張  │甲ｂ○    │        │
│      │提款卡                │        │          │        │
│      │帳號：000000000000    │        │          │        │
│      │卡號：0000000000000000│        │          │        │
│      │戶名：甲ｂ○          │        │          │        │
├───┼───────────┼────┼─────┼────┤
│26    │SAMSUNG、Anycall牌電話│ 共2支  │甲ｂ○    │        │
├───┼───────────┼────┼─────┼────┤
│27    │偽造之黃旭崑身分證    │ 1張    │甲ｂ○    │        │
├───┼───────────┼────┼─────┼────┤
│28    │甲ｂ○印章            │ 1枚    │甲ｂ○    │        │
├───┼───────────┼────┼─────┼────┤
│29    │和信、亞太固網電話帳單│ 共3張  │ｓ○○    │        │
│      │、申請書、通知書      │        │          │        │
├───┼───────────┼────┼─────┼────┤
│29-1  │亞太固網寬頻申請書    │ 1張    │ｓ○○    │        │
│      │申請人：ｓ○○        │        │          │        │
├───┼───────────┼────┼─────┼────┤
│29-2  │和信電訊電信費帳單    │ 1張    │ｓ○○    │        │
│      │戶名：ｓ○○          │        │          │        │
├───┼───────────┼────┼─────┼────┤
│29-3  │亞太固網寬頻通知書    │ 1張    │ｓ○○    │        │
│      │戶名：ｓ○○          │        │          │        │
├───┼───────────┼────┼─────┼────┤
│30    │手抄帳號便條紙        │ 1張    │ｓ○○    │        │
├───┼───────────┼────┼─────┼────┤
│31    │偽造之連仕堯身分證及  │ 各1張  │ｓ○○    │        │
│      │汽車駕照              │        │          │        │
├───┼───────────┼────┼─────┼────┤
│32    │MOTOROLA牌行動電話    │ 1支    │ｓ○○    │        │
├───┼───────────┼────┼─────┼────┤
│33    │羅蜜歐牌電話機        │ 1具    │ｓ○○    │        │
├───┼───────────┼────┼─────┼────┤
│34    │電話接線盒            │ 共2個  │ｓ○○    │        │
├───┼───────────┼────┼─────┼────┤
│35    │各銀行存摺            │ 共4本  │子○○    │        │
├───┼───────────┼────┼─────┼────┤
│35-1  │郵政存簿儲金簿        │ 1本    │子○○    │        │
│      │局號：0000000         │        │          │        │
│      │帳號：0000000         │        │          │        │
│      │戶名：子○○          │        │          │        │
├───┼───────────┼────┼─────┼────┤
│35-2  │郵政存簿儲金簿        │ 1本    │子○○    │        │
│      │局號：0000000         │        │          │        │
│      │帳號：0000000         │        │          │        │
│      │戶名：莫雅婷          │        │          │        │
├───┼───────────┼────┼─────┼────┤
│35-3  │中國信託商業銀行      │ 1本    │子○○    │        │
│      │存款存摺              │        │          │        │
│      │帳號：000000000000    │        │          │        │
│      │戶名：莫雅婷          │        │          │        │
├───┼───────────┼────┼─────┼────┤
│35-4  │大眾銀行存摺          │ 1本    │子○○    │        │
│      │帳號：000000000000    │        │          │        │
│      │戶名：子○○          │        │          │        │
├───┼───────────┼────┼─────┼────┤
│36    │各銀行提款卡、信用卡  │ 共4張  │子○○    │        │
├───┼───────────┼────┼─────┼────┤
│36-1  │中華郵政提款卡        │ 1張    │子○○    │        │
│      │帳號：000000000000000 │        │          │        │
├───┼───────────┼────┼─────┼────┤
│36-2  │中華郵政提款卡        │ 1張    │子○○    │        │
│      │帳號：000000000000000 │        │          │        │
├───┼───────────┼────┼─────┼────┤
│36-3  │大眾銀行提款卡        │ 1張    │子○○    │        │
│      │帳號：000000000000    │        │          │        │
├───┼───────────┼────┼─────┼────┤
│36-4  │中國信託信用卡        │ 1張    │子○○    │        │
│      │帳號：000000000000    │        │          │        │
│      │持卡人：莫雅婷        │        │          │        │
├───┼───────────┼────┼─────┼────┤
│37    │NOKIA、BenQ、Pnnasonic│ 共5支  │子○○    │        │
│      │牌行動電話            │        │          │        │
├───┼───────────┼────┼─────┼────┤
│38    │轉接電話登記簿        │ 1本    │子○○    │        │
└───┴───────────┴────┴─────┴────┘
附表四：
┌────────┬───────────┬─────┐
│ 文件名稱及數量 │偽造之印文、署押及數量│ 備    考 │
├────────┼───────────┼─────┤
│顏建民與華南商業│「顏建民」印文三枚、署│          │
│銀行存款戶約定書│押一枚                │          │
│一份            │申請人簽章欄：「顏建民│          │
│                │」印文、署押各一枚    │          │
├────────┼───────────┼─────┤
│顏建民在華南商業│「顏建民」印文二枚、署│          │
│銀行之印鑑卡一紙│押一枚                │          │
├────────┼───────────┼─────┤
│顏建民在玉山銀行│「顏建民」印文三枚、署│          │
│之印鑑卡一紙    │押一枚                │          │
├────────┼───────────┼─────┤
│顏建民與萬泰商業│立約人欄：「顏建民」印│          │
│銀行存款業務往來│文、署押各一枚        │          │
│申請書一紙      │                      │          │
├────────┼───────────┼─────┤
│顏建民與玉山商業│「顏建民」印文四枚    │          │
│銀行存款戶約定書│原留印鑑欄：「顏建民」│          │
│一份            │印文一枚              │          │
│                │存戶即申請人欄：「顏建│          │
│                │民」印文、署押各一枚  │          │
└────────┴───────────┴─────┘
 附表五：
┌────────┬───────────┬─────┐
│ 文件名稱及數量 │偽造之印文、署押及數量│ 備    考 │
├────────┼───────────┼─────┤
│連仕堯與台東區中│「連仕堯」印文一枚    │          │
│小企業銀行之存款│申請人兼立約人欄；「連│          │
│往來申請書暨約定│仕堯」印文、署押各一枚│          │
│書一紙          │金融卡、密碼函簽收欄：│          │
│                │「連仕堯」印文一枚    │          │
├────────┼───────────┼─────┤
│連仕堯在台東區中│「連仕堯」印文二枚、署│          │
│小企業銀行之印鑑│押一枚                │          │
│卡一紙          │                      │          │
├────────┼───────────┼─────┤
│連仕堯與台東區中│「連仕堯」署押一枚    │          │
│小企業銀行存款結│                      │          │
│清銷戶申請書一紙│                      │          │
└────────┴───────────┴─────┘
 附表六：
┌─┬───┬────┬────┬────┬────┬───┐
│編│被害人│匯款日期│匯入金額│匯入帳戶│詐騙情形│備  註│
│號│      │        │        │名稱及帳│        │      │
│  │      │        │        │號      │        │      │
├─┼───┼────┼────┼────┼────┼───┤
│1 │甲丑○│94.01.28│64,258  │甲Ｄ○  │信用卡遭│匯款未│
│  │      │        │(分4筆) │高雄銀行│盜刷，須│成功  │
│  │      │        │        │帳戶    │依指示操│      │
│  │      │        │        │        │作ATM   │      │
├─┼───┼────┼────┼────┼────┼───┤
│2 │Ｑ○○│94.02.24│6,800   │ｓ○○  │中獎99萬│      │
│  │      │        │        │郵局帳戶│元，須先│      │
│  │      │        │        │        │匯手續費│      │
├─┼───┼────┼────┼────┼────┼───┤
│3 │巳○○│94.02.25│6,800   │ｓ○○  │中獎99萬│      │
│  │      │        │        │郵局帳戶│元，須先│      │
│  │      │        │        │        │匯手續費│      │
├─┼───┼────┼────┼────┼────┼───┤
│4 │甲Ｏ○│94.03.02│6,800   │ｓ○○  │中獎99萬│      │
│  │      │        │        │郵局帳戶│元，須先│      │
│  │      │        │        │        │匯手續費│      │
├─┼───┼────┼────┼────┼────┼───┤
│5 │許豔珠│94.03.02│6,800   │ｓ○○  │中獎99萬│      │
│  │      │        │        │郵局帳戶│元，須先│      │
│  │      │        │        │        │匯手續費│      │
├─┼───┼────┼────┼────┼────┼───┤
│6 │周文濱│94.03.02│6,800   │ｓ○○  │不詳    │      │
│  │      │        │        │郵局帳戶│        │      │
│  │      │        │        │        │        │      │
├─┼───┼────┼────┼────┼────┼───┤
│7 │亥○○│94.03.02│6,800   │ｓ○○  │中獎99萬│      │
│  │      │        │        │郵局帳戶│元，須先│      │
│  │      │        │        │        │匯手續費│      │
├─┼───┼────┼────┼────┼────┼───┤
│8 │李銘峰│94.03.02│6,800   │ｓ○○  │不詳    │      │
│  │      │        │        │郵局帳戶│        │      │
│  │      │        │        │        │        │      │
├─┼───┼────┼────┼────┼────┼───┤
│9 │乙壬○│94.03.03│6,800   │ｓ○○  │中獎99萬│      │
│  │      │        │        │郵局帳戶│元，須先│      │
│  │      │        │        │        │匯手續費│      │
├─┼───┼────┼────┼────┼────┼───┤
│10│乙庚○│94.03.07│6,800 │ｓ○○  │中獎99萬│      │
│  │      │94.03.08│58,000│郵局帳戶│元，但須│      │
│  │      │        │        │        │先匯手續│      │
│  │      │        │        │        │費      │      │
├─┼───┼────┼────┼────┼────┼───┤
│11│張蘶騰│94.03.08│6,800   │ｓ○○  │中獎99萬│      │
│  │      │        │        │郵局帳戶│元，須先│      │
│  │      │        │        │        │匯手續費│      │
├─┼───┼────┼────┼────┼────┼───┤
│12│乙己○│94.03.01│106,194 │黃國輝  │帳戶遭盜│其中47│
│  │      │        │(分3筆) │合作金庫│領，並指│,083元│
│  │      │        │        │帳戶    │示至ATM │未匯款│
│  │      │        │        │        │操作匯款│成功  │
└─┴───┴────┴────┴────┴────┴───┘
 附表七：
┌───┬───────┬───────────┬───┐
│編  號│ 文 件 名 稱  │ 其上偽造之署押及數量 │備  考│
├───┼───────┼───────────┼───┤
│      │ 中華電信股份 │ 「甲卯○」署名壹枚、 │      │
│  1   │ 有限公司北區 │ 指印壹枚             │      │
│      │ 分公司台北北 │                      │      │
│      │ 區營運處客戶 │                      │      │
│      │ 切結書       │                      │      │
├───┼───────┼───────────┼───┤
│      │中華電信股份有│「甲卯○」署名壹枚    │      │
│  2   │限公司高雄營運│                      │      │
│      │處行動電話業務│                      │      │
│      │租用申請書    │                      │      │
├───┼───────┼───────────┼───┤
│      │申購優惠專案手│「甲卯○」署名貳枚    │      │
│  3   │機同意書      │                      │      │
│      │              │                      │      │
├───┼───────┼───────────┼───┤
│  4   │中華電信股份有│「甲卯○」署名壹枚    │      │
│      │限公司高雄營運│                      │      │
│      │處行動電話業務│                      │      │
│      │租用申請書    │                      │      │
└───┴───────┴───────────┴───┘
附錄法條：
刑法第三百四十條：
以犯第三百三十九條之罪為常業者，處一年以上七年以下有期徒
刑，得併科五萬元以下罰金。
刑法第二百十六條：
行使第二百十條至第二百十五條之文書者，依偽造、變造文書或
登載不實事項或使登載不實事項之規定處斷。
刑法第二百十二條：
偽造、變造護照、旅券、免許證、特許證及關於品行、能力服務
或其他相類之證書、介紹書，足以生損害於公眾或他人者，處一
年以下有期徒刑、拘役或三百元以下罰金。
法第二百十條：
偽造、變造私文書，足以生損害於公眾或他人者，處五年以下有
期徒刑。
電信法第五十六條第一項：意圖為自己或第三人不法之利益，以
有線、無線或其他電磁方式，盜接或盜用他人電信設備通信者，
處五年以下有期徒刑，得併科新台幣一百五十萬元以下罰金。
刑法第339條：
意圖為自己或第三人不法之所有，以詐術使人將本人或第三人之
物交付者，處5年以下有期徒刑、拘役或科或併科1千元以下罰金
。
以前項方法得財產上不法之利益或使第三人得之者，亦同。
前二項之未遂犯罰之。
刑法第218條：
(偽造盜用公印或公印文罪)
偽造公印或公印文者，處 5 年以下有期徒刑。
盜用公印或公印文足以生損害於公眾或他人者，亦同。


司法院資訊處製作；財團法人民間司法改革基金會備份。
